---
title: PL 3729/2004 - Lei Geral de Licenciamento
output: html_document
params:
  id: 257161
  casa: camara
---

```{r imports, echo=FALSE, message=FALSE, error=FALSE, warning=FALSE}
source(here::here('scripts/vis/tramitacao/extract-informations.R'))
source(here::here('scripts/vis/tramitacao/build-chart.R'))
source(here::here('R/senado-lib.R'))
library(rcongresso)
library(vistime)
library(dplyr)

data <- extract_informations_from_single_house(params$id, params$casa)
```

## Informações Gerais
- **Autor:** `r toString(data$autor)`
- **Casa de Origem:** `r toString(data$casa_origem)`
- **Data de Apresentação:** `r toString(data$data_apresentacao)`
- **Ementa:** `r toString(data$ementa)`
- **Explicação da Ementa:** Dispõe que para a instalação de obra, empreendimento ou atividade potencialmente causadora de degradação do meio ambiente, será exigido Estudo Prévio de Impacto Ambiental (EIA), com ampla publicidade; regulamentando a Constituição Federal de 1988.
- **Status Atual:** `r toString(data$status_atual)`
- **Forma de Apreciação:** `r toString(data$apreciacao)`
- **Regime de Tramitação:** `r toString(data$regime)`
- **Último Relator:** `r toString(data$ultimo_relator)`
- [Link no site oficial](http://www.camara.gov.br/proposicoesWeb/fichadetramitacao?idProposicao=`r params$id`)

## Resumo da tramitação
A proposta de lei nº 3.729 de 2004 foi criada há 14 anos pelos deputados Luciano Zica (PT-SP), Walter Pinheiro (PT-BA), Zezéu Ribeiro (PT-BA), entre outros, em regime de tramitação de Prioridade. Foi previsto o seu encaminhamento às comissões de Meio Ambiente e Desenvolvimento Sustentável (CMADS), Finanças e Tributação (CFT) e Constituição e Justiça e de Cidadania (CCJC), mas acabou passando também pela Comissão de Agricultura, Pecuária, Abastecimento e Desenvolvimento Rural (CAPADR). Na primeira comissão, onde passou 11 anos, foi aprovada após vários apensamentos, arquivamentos, desarquivamentos, trocas de relatores (sendo o último o deputado Ricardo Tripoli do partido PSDB-SP) e substitutivo. Na segunda comissão, em 3 meses foi aprovada juntamente com alguns apensados, tendo como relator o deputado Moreira Mendes (PSD-RO). Há 2 anos está na CFT, passando por mais de 13 pareceres, trocas de relatores, pedidos de urgência na tramitação, pedidos de audiências públicas, vários apensamentos e desapensamentos. Atualmente foi designado o relator Maurício Quintella Lessa (PR-AL) e se aguarda seu parecer.

```{r, echo=FALSE, message=FALSE, fig.width=10, fig.height=10}

pl_3729_2004_data_estado <- frame_data(
  ~ event, ~ group, ~ start, ~ end, ~ color,
  'Sob Analise', 'Estado', '2004-06-08', '2007-01-30','#c8e6c9',
  'Arquivado', 'Estado', '2007-01-31', '2007-04-25','#DD4B39',
  'Sob Analise', 'Estado', '2007-04-26', '2011-01-31','#c8e6c9',
  'Arquivado', 'Estado', '2011-01-31', '2011-02-14','#DD4B39',
  'Sob Analise', 'Estado', '2011-02-14', '2015-01-31','#c8e6c9',
  'Arquivado', 'Estado', '2015-01-31', '2015-02-04','#DD4B39',
  'Sob Analise', 'Estado', '2015-02-04', '2018-07-10','#c8e6c9')

pl_3729_2004_data_global <- frame_data(
  ~ event, ~ group, ~ start, ~ end, ~ color,
  'Tramitação - Casa de Origem', 'Global', '2004-06-08', '2018-07-10','#fb8c00')

pl_3729_2004_data_casa_origem <- frame_data(
  ~ event, ~ group, ~ start, ~ end, ~ color,
  'Apresentação', 'Casa Origem', '2004-06-08', '2004-06-18','#c8e6c9',
  'Comissões', 'Casa Origem', '2004-06-22', '2007-01-30','#fb8c00',
  'Comissões', 'Casa Origem', '2007-04-26', '2011-01-31','#fb8c00',
  'Comissões', 'Casa Origem', '2011-02-14', '2015-01-31','#fb8c00',
  'Comissões', 'Casa Origem', '2015-02-04', '2018-07-10','#fb8c00')

pl_3729_2004_data_comissoes <- frame_data(
  ~ event, ~ group, ~ start, ~ end, ~ color,
  'CMADS', 'Comissões', '2004-06-22', '2007-01-31','#a6cee3',
  'CMADS', 'Comissões', '2007-04-25', '2011-01-31','#a6cee3',
  'CMADS', 'Comissões', '2011-02-14', '2014-01-06','#a6cee3',
  'CAPADR', 'Comissões', '2014-02-10', '2014-05-14','#1f78b4',
  'CMADS', 'Comissões', '2014-05-16', '2015-01-31','#a6cee3',
  'CMADS', 'Comissões', '2015-02-04', '2015-10-14','#a6cee3',
  'CFT', 'Comissões', '2015-10-20', '2018-07-10','#b2df8a',
  'CCJC', 'Comissões', '2016-05-09', '2018-07-10','#814FBD')

pl_3729_2004_data_comissao <- frame_data(
  ~ event, ~ group, ~ start, ~ end, ~ color,
  #CMADS
  'Receb.', 'Comissão', '2004-06-22', '2004-07-07','#a6cee3',
  'Análise do Relator', 'Comissão', '2004-07-07', '2007-01-24','#a6cee3',
  'Análise do Relator', 'Comissão', '2007-05-31', '2009-01-30','#a6cee3',
  'Análise do Relator', 'Comissão', '2009-03-19', '2009-12-16','#a6cee3',
  'Análise do Relator', 'Comissão', '2011-03-28', '2013-10-23','#a6cee3',
  'Análise do Relator', 'Comissão', '2013-12-04', '2013-12-17','#a6cee3',

  #CAPADR
  'Receb.', 'Comissão', '2014-02-10', '2014-03-12','#1f78b4',
  'Análise do Relator', 'Comissão', '2014-03-12', '2014-04-29','#1f78b4',
  'Discussão e Votação', 'Comissão', '2014-04-29', '2014-04-14','#1f78b4',

  #CMADS
  'Receb.', 'Comissão', '2014-05-16', '2014-05-22','#a6cee3',
  'Análise do Relator', 'Comissão', '2014-05-22', '2014-12-18','#a6cee3',
  'Análise do Relator', 'Comissão', '2015-04-09', '2015-09-23','#a6cee3',
  'Discussão e Votação', 'Comissão', '2015-10-07', '2015-10-14','#a6cee3',

  #CTF
  'Receb.', 'Comissão', '2015-10-20', '2015-10-27','#b2df8a',
  'Análise do Relator', 'Comissão', '2015-10-28', '2015-12-09','#b2df8a',
  'Análise do Relator', 'Comissão', '2015-12-17', '2017-08-29','#b2df8a',
  'Análise do Relator', 'Comissão', '2018-04-11', '2018-07-10','#b2df8a',

  #CCJC
  'Receb.', 'Comissão', '2016-05-09', '2016-05-11','#814FBD',
  'Análise do Relator', 'Comissão', '2016-05-11', '2016-05-23','#814FBD',
  'Análise do Relator', 'Comissão', '2016-06-30', '2018-07-10','#814FBD')

pl_3729_2004_data_eventos <- frame_data(
  ~ event, ~ group, ~ start, ~ end, ~ color,
  'Apresentação do PL', 'Evento', '2004-06-08', '2004-06-08', '#938ecc',
  'Distribuição a comissões', 'Evento', '2004-06-18', '2004-06-18', '#938ecc',
  'Designado relator', 'Evento', '2004-07-07', '2004-07-07','#87c465',
  'Arquivada',  'Evento', '2007-01-31', '2007-01-31', '#938ecc',
  'Desarquivada',  'Evento','2007-04-25', '2007-04-25', '#938ecc',
  'Designado relator', 'Evento', '2007-05-31', '2007-05-31','#87c465',
  'Parecer', 'Evento', '2009-01-30', '2009-01-30','#a561a2',
  'Designado relator', 'Evento', '2009-03-19', '2009-03-19','#87c465',
  'Parecer', 'Evento', '2009-12-16', '2009-12-16','#a561a2',
  'Arquivado',  'Evento', '2011-01-31', '2011-01-31', '#938ecc',
  'Desarquivada', 'Evento', '2011-02-14', '2011-02-14', '#938ecc',
  'Designado relator', 'Evento', '2011-03-28', '2011-03-28','#87c465',
  'Reconstituição', 'Evento', '2012-04-09', '2012-04-09', '#938ecc',
  'Parecer', 'Evento', '2013-10-23', '2013-10-23','#a561a2',
  'Despacho de Redistribuição - CAPADR', 'Evento', '2013-11-27','2013-11-27', '#938ecc',
  'Designado relator', 'Evento', '2013-12-04', '2013-12-04','#87c465',
  'Parecer', 'Evento', '2013-12-06', '2013-12-06','#a561a2',
  'Parecer', 'Evento', '2013-12-17', '2013-12-17','#a561a2',
  'Redistribuição - CAPADR', 'Evento', '2013-12-20','2013-12-20', '#938ecc',
  'Designado relator', 'Evento', '2014-03-12', '2014-03-12','#87c465',
  'Parecer', 'Evento', '2014-04-29', '2014-04-29','#a561a2',
  'Parecer Aprovado',  'Evento', '2014-05-14', '2014-05-14','#a561a2',
  'Designado relator', 'Evento', '2014-05-21', '2014-05-21','#87c465',
  'Arquivada', 'Evento', '2015-01-31','2015-01-31', '#938ecc',
  'Desarquivada', 'Evento', '2015-02-04','2015-02-04', '#938ecc',
  'Designado relator', 'Evento', '2015-04-09', '2015-04-09','#87c465',
  'Parecer', 'Evento', '2015-09-23', '2015-09-23','#a561a2',
  'Pedido de vista', 'Evento', '2015-10-07', '2015-10-07','#b1b03a',
  'Complementação Voto', 'Evento', '2015-10-14', '2015-10-14','#b1b03a',
  'Parecer Aprovado',  'Evento', '2015-10-14', '2015-10-14','#a561a2',
  'Designado relator', 'Evento', '2015-10-28', '2015-10-28','#87c465',
  'Designado relator', 'Evento', '2015-12-17', '2015-12-17','#87c465',
  'Alteração de regime', 'Evento','2016-03-22', '2016-03-22', '#938ecc',
  'Designado relator CCJC', 'Evento', '2016-06-30', '2016-06-30','#87c465',
  'Parecer CTF 1', 'Evento', '2016-07-05', '2016-07-05','#a561a2',
  'Parecer CTF 2', 'Evento', '2016-07-27', '2016-07-27','#a561a2',
  'Parecer CTF 3', 'Evento', '2016-09-01', '2016-09-01','#a561a2',
  'Parecer CTF 4', 'Evento', '2016-09-15', '2016-09-15','#a561a2',
  'Parecer CTF 5', 'Evento', '2016-12-12', '2016-12-12','#a561a2',
  'Parecer CTF 6', 'Evento', '2017-04-19', '2017-04-19','#a561a2',
  'Parecer CTF 7', 'Evento', '2017-04-27', '2017-04-27','#a561a2',
  'Retirada de pauta', 'Evento', '2017-05-03', '2017-05-03','#a561a2',
  'Parecer CTF 8', 'Evento', '2017-06-05', '2017-06-05','#a561a2',
  'Retirada de pauta', 'Evento', '2017-06-07', '2017-06-07','#a561a2',
  'Parecer CTF 10', 'Evento', '2017-08-04', '2017-08-04','#a561a2',
  'Parecer CTF 11', 'Evento', '2017-08-08', '2017-08-08','#a561a2',
  'Parecer CTF 12', 'Evento', '2017-08-08', '2017-08-08','#a561a2',
  'Parecer CTF 13', 'Evento', '2017-08-29', '2017-08-29','#a561a2',
  'Retirada de pauta CTF', 'Evento', '2017-09-13', '2017-09-13','#a561a2',
  'Desapensação', 'Evento', '2017-10-18', '2017-10-18', '#938ecc',
  'Designado relator', 'Evento', '2018-04-11', '2018-04-11','#87c465')

pl_3729_2004_data_general <- bind_rows(
  pl_3729_2004_data_estado,
  pl_3729_2004_data_global,
  pl_3729_2004_data_casa_origem,
  pl_3729_2004_data_comissoes,
  pl_3729_2004_data_comissao,
  pl_3729_2004_data_eventos)

vistime(pl_3729_2004_data_general)
```

## Comissões
```{r echo=FALSE, message=FALSE, warning=FALSE}
data_path <- here::here('data/')
if(params$casa == "camara") {
  comissoes <- get_comissoes_in_camara(
      read_csv(paste0(data_path, "camara/tramitacao-camara-", params$id, ".csv"))
    ) %>%
    dplyr::select(-'id_prop') %>%
    dplyr::mutate(proximas_comissoes=lapply(proximas_comissoes, paste, collapse=', ')) %>%
    dplyr::mutate(data_hora=lapply(data_hora, substr, 0, 10)) %>%
    dplyr::rename('Data'='data_hora', 'Comissões'='proximas_comissoes')
} else {
  comissoes <- extract_comissoes_Senado(
    read_csv(paste0(data_path, "Senado/", params$id, "-tramitacao-senado.csv")))
}
knitr::kable(comissoes)
```

## Eventos
```{r echo=FALSE, message=FALSE, warning=FALSE}
if(params$casa == "camara") {
  table_proximo_evento_camara <- get_next_events(params$id) %>%
    dplyr::mutate('timestamp'=lapply(.$timestamp, substr, 0, 10)) %>%
    dplyr::rename(
      'Data'='timestamp',
      'Origem'='origem',
      'Descrição'='descricao',
    )
  knitr::kable(table_proximo_evento_camara, caption = "Lista de Próximos eventos")

  table_ultimos_eventos_camara <- get_latest_events(params$id) %>%
    dplyr::mutate('timestamp'=lapply(.$timestamp, substr, 0, 10)) %>%
    dplyr::rename(
      'Data'='timestamp',
      'Origem'='origem',
      'Descrição'='descricao',
    )
  knitr::kable(table_ultimos_eventos_camara, caption = "Lista de Últimos eventos")
}
```

## Requerimentos
```{r, echo = FALSE, message = FALSE, warning=FALSE}
reqs <- tryCatch({
      return(gera_tabela_requerimentos(params$id, params$casa))
  }, error = function(e) {
      return(data.frame())
  }) %>%
  dplyr::select(-'statusProposicao.despacho') %>%
  dplyr::mutate('dataApresentacao'=lapply(.$dataApresentacao, substr, 0, 10)) %>%
  dplyr::rename(
    'Data'='dataApresentacao',
    'Tipo'='descricaoTipo',
    'Ementa'='ementa',
    'Situação'='deferimento',
  )
if (nrow(reqs) != 0) {
  knitr::kable(reqs)
}
```

## Apensamentos
```{r echo=FALSE, message=FALSE, warning=FALSE}
if(params$casa == "camara") {
  table_apensadas_camara <-
    gera_tabela_apensadas_camara(params$id) %>%
    dplyr::rename('Proposição' = 'apensadas', 'Casa' = 'casa')
  knitr::kable(table_apensadas_camara)
}else {
  table_apensadas_senado <- gera_tabela_apensadas_senado(params$id)
  knitr::kable(table_apensadas_senado, caption = "Lista de Leis Apensadas Senado")
}
```
