---
title: "PL 490/2007"
output: html_document
params:
  id: 345311
  casa: camara
---

```{r imports, echo=FALSE, message=FALSE, error=FALSE, warning=FALSE}
source(here::here('view/formatter/data-formatter-ficha.R'))
source(here::here('view/visualizer/build-chart.R'))
library(rcongresso)
library(vistime)
library(dplyr)

data <- extract_informations_from_single_house(params$id, params$casa)
```

## Informações Gerais
- **Autor:** `r toString(data$autor)`
- **Casa de Origem:** `r toString(data$casa_origem)`
- **Data de Apresentação:** `r toString(data$data_apresentacao)`
- **Ementa:** `r toString(data$ementa)`
- **Explicação da Ementa:** Estabelece que as terras indígenas serão demarcadas através de leis.
- **Status Atual:** `r toString(data$status_atual)`
- **Forma de Apreciação:** `r toString(data$apreciacao)`
- **Regime de Tramitação:** `r toString(data$regime)`
- **Último Relator:** `r toString(data$ultimo_relator)`
- [Link no site oficial](http://www.camara.gov.br/proposicoesWeb/fichadetramitacao?idProposicao=`r params$id`)

## Resumo da tramitação
A proposta de lei 490 de 2007 foi criada há mais de 11 anos pelo Deputado Homero Pereira do partido PR-MT, que tinha como profissão Produtor Rural e Técnico em Agropecuária, em regime de tramitação Ordinária e atualmente está passando pelas comissões da sua Casa Iniciadora (Câmara dos Deputados). O encaminhamento da proposta de lei foi inicialmente previsto para passar pelas seguintes comissões: CDHM e CCJC. Mas, com o deferimento de um requerimento de redistribuição, a proposta foi encaminhada também à CAPADR, passando a ter a seguinte ordem de comissões: CAPADR,CDHM e CCJC. Na primeira comissão, foi aprovada com apensados em 8 meses após substitutivo. O relator era o Dep. Waldir Neves (PSDB-MS). De volta à CDHM, foi rejeitada em 1 mês, sob relatoria da Dep. Iriny Lopes (PT-ES). Há nove anos, encontra-se na terceira comissão (CCJC) esperando a votação do parecer do relator, Deputado Jerônimo Goergen (PP-RS), após arquivamento, desarquivamento e apensamentos.

```{r, echo=FALSE, message=FALSE, fig.width=10, fig.height=10}

pl_490_2007_data_global <- frame_data(
  ~ event, ~ group, ~ start, ~ end, ~ color,
  'Apresentação - Origem (Câmara)', 'Global', '2007-03-20', '2007-03-28','#d6952a',
  'CDHM - Origem (Câmara)', 'Global', '2007-03-29', '2007-11-12','#f37340',
  'CAPADR - Origem (Câmara)', 'Global', '2007-11-19', '2008-07-02','#b1b03a',
  'CDHM - Origem (Câmara)', 'Global', '2008-07-07', '2009-08-05','#f37340',
  'CCJC - Origem (Câmara)', 'Global', '2009-08-07', '2018-06-12','#d6952a')

pl_490_2007_data_eventos <- frame_data(
  ~ event, ~ group, ~ start, ~ end, ~ color,
  'Distribuição às comissões', 'Evento', '2007-03-28', '2007-03-28','#f9929f',
  'Designação do relator', 'Evento', '2007-04-11', '2007-04-11','#87c465',
  'Início do Prazo para Emendas', 'Evento', '2007-04-16', '2007-04-16','#87c465',
  'Fim do Prazo para Emendas', 'Evento', '2007-04-24', '2007-04-24','#87c465',
  'Parecer', 'Evento', '2007-08-27', '2007-08-27','#a561a2',
  'Parecer', 'Evento', '2007-10-19', '2007-10-19','#a561a2',
  'Pedido de vista', 'Evento', '2007-10-24', '2007-10-24','#b1b03a',
  'Despacho de Redistribuição', 'Evento', '2007-11-06', '2007-11-06','#f9929f',
  'Designação do relator', 'Evento', '2007-11-28', '2007-11-28','#87c465',
  'Início do Prazo para Emendas', 'Evento', '2007-11-30', '2007-11-30','#87c465',
  'Fim do Prazo para Emendas', 'Evento', '2007-12-12', '2007-12-12','#87c465',
  'Parecer', 'Evento', '2008-03-27', '2008-03-27','#a561a2',
  'Início do Prazo para Emendas ao Subst.', 'Evento', '2008-04-01', '2008-04-01','#87c465',
  'Fim do Prazo para Emendas ao Subst.', 'Evento', '2008-04-09', '2008-04-09','#87c465',
  'Parecer', 'Evento', '2008-05-13', '2008-05-13','#a561a2',
  'Pedido de vista', 'Evento', '2008-05-28', '2008-05-28','#b1b03a',
  'Voto em separado', 'Evento', '2008-06-10', '2008-06-10','#7590ab',
  'Aprovado parecer', 'Evento', '2008-07-02', '2008-07-02','#1bded1',
  'Designado relator', 'Evento', '2008-08-04', '2008-08-04','#87c465',
  'Parecer', 'Evento', '2009-06-22', '2009-06-22','#a561a2',
  'Aprovado Req. Aud. Pub.', 'Evento', '2009-07-08', '2009-07-08','#a561a2',
  'Aprovado parecer', 'Evento', '2009-08-05', '2009-08-05','#1bded1',
  'Designação do relator', 'Evento', '2010-03-04', '2010-03-04','#87c465',
  'Arquivado', 'Evento', '2011-01-31', '2011-01-31','#87c465',
  'Desarquivado', 'Evento', '2011-02-16', '2011-02-16','#87c465',
  'Designação do relator', 'Evento', '2013-05-14', '2013-05-14','#87c465',
  'Arquivado', 'Evento', '2015-01-31', '2015-01-31','#87c465',
  'Desarquivado', 'Evento', '2015-02-10', '2015-02-10','#87c465',
  'Designação do relator', 'Evento', '2018-02-01', '2018-02-01','#87c465',
  'Parecer', 'Evento', '2018-04-10', '2018-04-10','#a561a2',
  'Voto em separado', 'Evento', '2018-05-22', '2018-05-22','#7590ab',
  'Retirado de pauta', 'Evento', '2018-06-12', '2018-06-12','#bd0624')

pl_490_2007_data_general <- bind_rows(
  pl_490_2007_data_global,
  pl_490_2007_data_eventos)

vistime(pl_490_2007_data_general)
```

## Comissões
```{r echo=FALSE, message=FALSE, warning=FALSE}
data_path <- here::here('data/')
if(params$casa == "camara") {
  comissoes <- get_comissoes_in_camara(
      read_csv(paste0(data_path, "camara/", params$id, "-fases-tramitacao-camara.csv"))
    ) %>%
    dplyr::select(-'id_prop') %>%
    dplyr::mutate(proximas_comissoes=lapply(proximas_comissoes, paste, collapse=', ')) %>%
    dplyr::mutate(data_hora=lapply(data_hora, substr, 0, 10)) %>%
    dplyr::rename('Data'='data_hora', 'Comissões'='proximas_comissoes')
} else {
  comissoes <- extract_comissoes_Senado(
    read_csv(paste0(data_path, "Senado/", params$id, "-tramitacao-senado.csv")))
}
knitr::kable(comissoes)
```

## Eventos
```{r echo=FALSE, message=FALSE, warning=FALSE}
if(params$casa == "camara") {
  table_proximo_evento_camara <- get_next_events(params$id) %>%
    dplyr::mutate('timestamp'=lapply(.$timestamp, substr, 0, 10)) %>%
    dplyr::rename(
      'Data'='timestamp',
      'Origem'='origem',
      'Descrição'='descricao',
    )
  knitr::kable(table_proximo_evento_camara, caption = "Lista de Próximos eventos")

  table_ultimos_eventos_camara <- get_latest_events(params$id) %>%
    dplyr::mutate('timestamp'=lapply(.$timestamp, substr, 0, 10)) %>%
    dplyr::rename(
      'Data'='timestamp',
      'Origem'='origem',
      'Descrição'='descricao',
    )
  knitr::kable(table_ultimos_eventos_camara, caption = "Lista de Últimos eventos")
}
```

## Requerimentos
```{r, echo = FALSE, message = FALSE, warning=FALSE}
reqs <- tryCatch({
      return(gera_tabela_requerimentos(params$id, params$casa))
  }, error = function(e) {
      return(data.frame())
  }) %>%
  dplyr::select(-'statusProposicao.despacho') %>%
  dplyr::mutate('dataApresentacao'=lapply(.$dataApresentacao, substr, 0, 10)) %>%
  dplyr::rename(
    'Data'='dataApresentacao',
    'Tipo'='descricaoTipo',
    'Ementa'='ementa',
    'Situação'='deferimento',
  )
if (nrow(reqs) != 0) {
  knitr::kable(reqs)
}
```

## Apensamentos
```{r echo=FALSE, message=FALSE, warning=FALSE}
if(params$casa == "camara") {
  table_apensadas_camara <-
    gera_tabela_apensadas_camara(params$id) %>%
    dplyr::rename('Proposição' = 'apensadas', 'Casa' = 'casa')
  knitr::kable(table_apensadas_camara)
}else {
  table_apensadas_senado <- gera_tabela_apensadas_senado(params$id)
  knitr::kable(table_apensadas_senado, caption = "Lista de Leis Apensadas Senado")
}
```
