---
output: html_document
params:
  senado_id: 127753
  camara_id: 2121442
---
```{r imports, echo=FALSE, message=FALSE, error=FALSE, warning=FALSE}
source(here::here('code/vis/tramitacao/extract-informations.R'))
source(here::here('code/vis/tramitacao/build-chart.R'))

data <- extract_informations_all_houses(params$senado_id, params$camara_id)
chart_senado <- create_chart(params$senado_id, 'senado')
chart_camara <- create_chart(params$camara_id, 'camara')
```
# Projeto de Lei `r toString(paste0(data$nome))`

### Informações Gerais

#### Autor:
 `r toString(data$autor)`
 
#### Casa de Origem:
 `r toString(data$casa_origem)`

#### Data de Apresentação:
 `r toString(data$data_apresentacao)`

#### Ementa:
`r toString(data$ementa)`

#### Status Atual:
`r toString(data$status_atual)`

#### Último Relator:
`r toString(data$ultimo_relator)`

#### Tramitação no Senado
```{r echo=FALSE, message=FALSE}
chart_senado
```

#### Tramitação na Câmara
```{r echo=FALSE, message=FALSE}
chart_camara
```

#### Tabelas de apensação
```{r echo=FALSE, message=FALSE, warning=FALSE}
#table_apensadas <- gera_tabela_apensadas(params$senado_id, params$camara_id) %>% rename(Apensada = apensadas, Casa_Origem = casa)
#knitr::kable(table_apensadas, caption = "Lista de Leis Apensadas")
```


