---
output: html_document
params:
  id: 345311
  casa: 'camara'
---
```{r imports, echo=FALSE, message=FALSE, error=FALSE}
source(here::here('code/vis/tramitacao/extract-informations.R'))
source(here::here('code/vis/tramitacao/build-chart.R'))

data <- extract_informations_from_single_house(params$id, params$casa)
chart <- create_chart(params$id, params$casa)
```
# Projeto de Lei `r toString(paste0(data$nome))`

### Informações Gerais

#### Autor:
 `r toString(data$autor)`

#### Casa de Origem:
 `r toString(data$casa_origem)`

#### Data de Apresentação:
 `r toString(data$data_apresentacao)`

#### Ementa:
`r toString(data$ementa)`

#### Status Atual:
`r toString(data$status_atual)`

#### Último Relator:
`r toString(data$ultimo_relator)`

#### Tramitação na casa `r toString(data$casa)`
```{r echo=FALSE, message=FALSE}
chart
```
#### Tabelas de apensação
**TODO**
```{r echo=FALSE, message=FALSE, warning=FALSE}
#table_apensadas <- gera_tabela_apensadas(bill_id_pl_veneno_camara, bill_id_pl_veneno_senado) %>% rename(Apensada = apensadas, Casa_Origem = casa)
#knitr::kable(table_apensadas, caption = "Lista de Leis Apensadas")
```
