---
title: "Baixando Dados"
output: html_notebook
---

O Fetcher realiza a importação dos dados das apis da Câmara e do Senado.

Para que um Projeto de Lei (PL) seja aprovado, é necessário que ele passe pelas duas casas do Congresso (Câmara e Senado), podendo iniciar em qualquer uma delas e tendo que passar pela outra para revisão. A primeira casa na qual o PL passar será chamada Casa de Origem, e a segunda, Casa Revisora.

O primeiro passo para obter dados de qualquer PL é identificar os ids do mesmo na Câmara e/ou no Senado. [Link para artigo sobre como achar o id de um PL](). 

Nesse exemplo, vamos utilizar a Lei da Qualidade Fiscal (PLS 229/2009).


```{r message=FALSE}
library(agoradigital)
library(rcongresso)
library(tidyverse)

id_qualidade_fiscal_senado <- 91341
id_qualidade_fiscal_camara <- 2088990
```
### Dados Gerais

Para adquirir informações gerais sobre uma proposição usamos o método fetch_proposição(id, casa).

#### Câmara

```{r message=FALSE}
prop_camara <- fetch_proposicao(id_qualidade_fiscal_camara, 'camara')
```

#### Senado

```{r message=FALSE}
prop_senado <- fetch_proposicao(id_qualidade_fiscal_senado, 'senado')
```

### Dados da Tramitação

#### Câmara

```
tram_camara <- tramitacao_camara <- rcongresso::fetch_tramitacao(id_qualidade_fiscal_camara)
```

#### Senado

```
tram_senado <- tramitacao_senado <- fetch_tramitacao(id_qualidade_fiscal_senado)
```
