---
title: "Análise da Evolução Semanal da Temperatura - Educação"
output:
  html_document:
    df_print: paged
  html_notebook: default
  pdf_document: default
---

Neste relatório, faremos uma análise da Temperatura da semana de 06-10/05/2019.

```{r}
library(dplyr)
library(magrittr)
temperatura_props <- readr::read_csv('../../data/hists_temperatura.csv')
proposicoes <- readr::read_csv('../../data/proposicoes.csv')
eventos <- readr::read_csv('../../data/trams.csv')
temas_props <- proposicoes %>% 
  mutate(nome_pl = paste(sigla_tipo, paste(numero, lubridate::year(data_apresentacao),sep='/'))) %>%
  select(id_ext, nome_pl, apelido, tema)

temperatura_props_temas <- inner_join(temperatura_props,temas_props,by = "id_ext") %>%
  tidyr::separate_rows(tema,sep=';') %>%
  mutate(semana = lubridate::floor_date(periodo, "weeks") + lubridate::days(1),
         ano = lubridate::year(periodo)) %>%
  arrange(semana,ano,tema,desc(temperatura_recente))

eventos_semanais <- eventos %>%
  mutate(semana = lubridate::floor_date(data, "weeks") + lubridate::days(1),
         ano = lubridate::year(data))
  
evolucao_semanal_temperatura <- temperatura_props_temas %>%
  group_by(id_ext) %>%
  arrange(ano,semana) %>%
  mutate(evolucao_temp_recente = temperatura_recente - lag(temperatura_recente, default = 0)) %>%
  ungroup() %>%
  arrange(id_ext,ano,semana)

test <- evolucao_semanal_temperatura %>%
  filter(temperatura_periodo > 0 & evolucao_temp_recente < 0)
  

temperatura_temas <- temperatura_props_temas %>%
  group_by(tema,semana,ano) %>%
  summarise(num_obs = n(),
            total_temp = sum(temperatura_recente),
            min_temp = min(temperatura_recente),
            max_temp = max(temperatura_recente),
            median_temp = mean(temperatura_recente),
            mean_temp = median(temperatura_recente),
            std_temp = sd(temperatura_recente),
            var_temp = var(temperatura_recente))
```

Vamos analisar graficamente a evolução da temperatura total do tema nas últimas duas semanas.

## Educação

```{r}
library(ggplot2)
library(plotly)
semanas_destaque_tema <- data.frame(tema = "Educação",
                               semana = lubridate::ymd(c('2019-04-29','2019-05-06')
                                                       , tz=lubridate::tz(temperatura_props_temas$semana[1])))

temperatura_semanas_destaque_tema <- temperatura_temas %>%
  inner_join(semanas_destaque_tema) %>%
  group_by(semana,ano) %>%
  summarise(total_temp = sum(total_temp))

evolucao_temp_total_tema = temperatura_semanas_destaque_tema$total_temp[2] - 
  temperatura_semanas_destaque_tema$total_temp[1]
temp_total_semana_passada_tema = temperatura_semanas_destaque_tema$total_temp[1]
temp_total_semana_atual_tema = temperatura_semanas_destaque_tema$total_temp[2]

plot_temperatura_tema <- temperatura_semanas_destaque_tema %>% 
  ggplot(aes(x=as.Date(semana), y=total_temp)) +
  geom_col(position="dodge") +
  xlab("Tempo") + 
  ylab("Temperatura") +
  scale_x_date(date_labels = "%d-%m-%Y") +
  theme_minimal()

ggplotly(plot_temperatura_tema)
```

PLs cuja temperatura subiu :
```{r}
semana <- data.frame(tema = "Educação",
                     semana = lubridate::ymd(c('2019-05-06')
                                             , tz=lubridate::tz(temperatura_props_temas$semana[1])))
evolucao_semanal_temperatura_tema <- evolucao_semanal_temperatura %>%
  inner_join(semana, by=c("tema","semana")) %>%
  filter(evolucao_temp_recente > 0) %>%
  select(casa,id_ext,nome_pl,apelido,temperatura_periodo,temperatura_recente,evolucao_temp_recente) %>%
  arrange(desc(evolucao_temp_recente))

evolucao_semanal_temperatura_tema
```

Graficamente:

```{r}
plot_temperatura_pls_tema <- evolucao_semanal_temperatura_tema %>%
  mutate(name = forcats::fct_reorder(nome_pl, desc(evolucao_temp_recente))) %>%
  ggplot(aes(x=name, y=evolucao_temp_recente)) +
  geom_col(stat="identity") +
  xlab("Proposições") + 
  ylab("Temperatura") +
  theme_minimal()

ggplotly(plot_temperatura_pls_tema)
```


Vamos analisar quais os eventos que produziram a subida de temperatura dos PLs acima nessa semana.

### PEC 15/2015 -	Tornar o FUNDEB permanente (Câmara)

Vejamos, para a proposição atual, quais os eventos ocorridos na semana
```{r}
pl_destaque <- data.frame(id_ext = 1198512,
                     semana = lubridate::ymd(c('2019-05-06')
                                             , tz=lubridate::tz(temperatura_props_temas$semana[1])))

eventos_semana_pec_15_2015 <- eventos_semanais %>%
  inner_join(pl_destaque) %>%
  select(data,sequencia,descricao_situacao,titulo_evento,texto_tramitacao)

eventos_semana_pec_15_2015
```

Vejamos agora de forma resumida (agregada) os eventos reconhecidos na semana
```{r}
resumo_eventos_semana_pec_15_2015 <- eventos_semana_pec_15_2015 %>%
  filter(!is.na(titulo_evento)) %>%
  group_by(titulo_evento) %>%
  summarise(num_eventos = n()) %>%
  arrange(desc(num_eventos))

resumo_eventos_semana_pec_15_2015
```

### PLP 307/2002 - Deixa de incluir FUNDEF no limite de gastos com pessoal

Vejamos, para a proposição atual, quais os eventos ocorridos na semana
```{r}
pl_destaque <- data.frame(id_ext = 51066,
                     semana = lubridate::ymd(c('2019-05-06')
                                             , tz=lubridate::tz(temperatura_props_temas$semana[1])))

eventos_semana_plp_307_2002 <- eventos_semanais %>%
  inner_join(pl_destaque) %>%
  select(data,sequencia,descricao_situacao,titulo_evento,texto_tramitacao)

eventos_semana_plp_307_2002
```

Vejamos agora de forma resumida (agregada) os eventos reconhecidos na semana
```{r}
resumo_eventos_semana_plp_307_2002 <- eventos_semana_plp_307_2002 %>%
  filter(!is.na(titulo_evento)) %>%
  group_by(titulo_evento) %>%
  summarise(num_eventos = n()) %>%
  arrange(desc(num_eventos))

resumo_eventos_semana_plp_307_2002
```

## Texto para o report: 

Na semana passada (06-10/05/2019), o tema Educação teve um acréscimo de temperatura total de `r evolucao_temp_total_tema` unidades, indo de  `r temp_total_semana_passada_tema` para `r temp_total_semana_atual_tema`, como pode ser visto no gráfico abaixo. `r ggplotly(plot_temperatura_tema)`

As proposições responsáveis por esse aumento foram, em ordem decrescente de aumento da temperatura:
`r ggplotly(plot_temperatura_pls_tema)`.

Principais atualizações:

Na PEC 15/2015 - Tornar o FUNDEB permanente (Câmara):

  * A proposição foi recebida na Comissão Especial
  * Foi designada relatora a Dep. Professora Dorinha Seabra Rezende (DEM-TO)
  * O prazo para emendas foi iniciado, consistindo de 10 sessões a partir de 09/05
  * Foram apresentados 4 requerimentos, dos quais 1 foi de Audiência Pública. [Mais informações](https://leggo.org.br)

No PLP 307/2002 - Deixa de incluir FUNDEF no limite de gastos com pessoal, foi apresentado um requerimento de Urgência pela Deputada Margarida Salomao (PT-MG). [Mais informações](https://leggo.org.br)