---
title: "Temperatura Semanal por Temas"
output:
  html_document:
    df_print: paged
  html_notebook: default
  pdf_document: default
---

Neste relatório, faremos uma análise da Temperatura da semana de 06-10/05/2019.

```{r}
library(dplyr)
library(magrittr)
temperatura_props <- readr::read_csv('../../data/hists_temperatura.csv')
proposicoes <- readr::read_csv('../../data/proposicoes.csv')
temas_props <- proposicoes %>% 
  dplyr::mutate(nome_pl = paste(sigla_tipo, paste(numero, lubridate::year(data_apresentacao),sep='/'))) %>%
  dplyr::select(id_ext, nome_pl, apelido, tema)

temperatura_props_temas <- inner_join(temperatura_props,temas_props,by = "id_ext") %>%
  tidyr::separate_rows(tema,sep=';') %>%
  mutate(semana = lubridate::floor_date(periodo, "weeks") + lubridate::days(1),
         ano = lubridate::year(periodo)) %>%
  arrange(semana,ano,tema,desc(temperatura_recente))

temperatura_temas <- temperatura_props_temas %>%
  group_by(tema,semana,ano) %>%
  summarise(num_obs = n(),
            min_temp = min(temperatura_recente),
            max_temp = max(temperatura_recente),
            median_temp = mean(temperatura_recente),
            mean_temp = median(temperatura_recente),
            std_temp = sd(temperatura_recente),
            var_temp = var(temperatura_recente))
```

Vamos analisar graficamente a evolução da temperatura por tema nas últimas duas semanas.
Primeiramente, uma análise geral, com a temperatura média por semana.

```{r}
library(ggplot2)
library(plotly)

semanas_destaque <- data.frame(semana = lubridate::ymd(c('2019-04-29','2019-05-06')
                                                       , tz=lubridate::tz(temperatura_props_temas$semana[1])))

temperatura_semanas_destaque <- temperatura_temas %>%
  inner_join(semanas_destaque, by = c("semana"))

p <- temperatura_semanas_destaque %>% 
  ggplot2::ggplot(ggplot2::aes(x=as.Date(semana), y=median_temp)) +
  ggplot2::geom_col(position="dodge") +
  ggplot2::xlab("Tempo") + 
  ggplot2::ylab("Temperatura") +
  ggplot2::scale_x_date(date_labels = "%d-%m-%Y") +
  ggplot2::theme_minimal()

ggplotly(p)
```

PLs responsáveis pelo pico de temperatura entre 25/03 e 08/04:
```{r}

temperatura_props_semanas_destaque <- temperatura_props_temas %>%
  inner_join(semanas_destaque, by=c("semana"))

temperatura_props_temas %>%
  inner_join(semanas_destaque, by=c("semana")) %>%
  filter(temperatura_recente > 0) %>%
  select(ano,semana,tema,casa,nome_pl,temperatura_recente) %>%
  arrange(ano,semana,desc(temperatura_recente))
```

Agora vamos repetir a mesma análise para todos os temas.

## Agenda Nacional

## Direitos Humanos

## Educação

## Integridade e Transparência

## Meio Ambiente