---
title: "Temperatura da Proposição por Temas"
output:
  html_document:
    df_print: paged
    code_folding: "hide"
  html_notebook: default
  pdf_document: default
---

Neste relatório, faremos uma análise histórica da Temperatura das proposições agregadas por tema em 2019.

```{r warning=FALSE, message=FALSE}
library(dplyr)
library(magrittr)
library(ggplot2)
library(plotly)

min_date <- lubridate::ymd_hms('2019-01-01 00:00:00')
max_date <- lubridate::ymd_hms('2019-05-10 23:59:59')

temperatura_props <- readr::read_csv('../../data/hists_temperatura.csv')
proposicoes <- readr::read_csv('../../data/proposicoes.csv')
temas_props <- proposicoes %>% 
  mutate(nome_pl = paste(sigla_tipo, paste(numero, lubridate::year(data_apresentacao),sep='/'))) %>%
  select(id_ext, nome_pl, apelido, tema)

temperatura_props_temas <- temperatura_props %>%
  filter((periodo >= min_date) & (periodo <= max_date)) %>%
  inner_join(temas_props,by = "id_ext") %>%
  tidyr::separate_rows(tema,sep=';') %>%
  mutate(semana = lubridate::floor_date(periodo, "weeks") + lubridate::days(1)) %>%
  select(id_ext, casa, tema, nome_pl, apelido, semana, temperatura_periodo, temperatura_recente) %>%
  arrange(semana,tema,desc(temperatura_recente))

evolucao_semanal_temperatura <- temperatura_props_temas %>%
  group_by(id_ext) %>%
  arrange(semana) %>%
  mutate(evolucao_temp_recente = temperatura_recente - lag(temperatura_recente, default = 0)) %>%
  ungroup() %>%
  arrange(id_ext,semana)

temperatura_temas <- temperatura_props_temas %>%
  group_by(tema,semana) %>%
  summarise(num_obs = n(),
            total_temp = sum(temperatura_recente),
            min_temp = min(temperatura_recente),
            max_temp = max(temperatura_recente),
            mean_temp = mean(temperatura_recente),
            median_temp = median(temperatura_recente),
            std_temp = sd(temperatura_recente),
            var_temp = var(temperatura_recente))
```

Vamos analisar graficamente a evolução da temperatura no ano de 2019 até 10/05.
Primeiramente, uma análise geral, com a temperatura total por semana.

```{r warning=FALSE, message=FALSE}
p <- temperatura_temas %>% 
  ggplot2::ggplot(ggplot2::aes(x=as.Date(semana), y=total_temp)) +
  ggplot2::geom_col(position="dodge") +
  ggplot2::xlab("Tempo") + 
  ggplot2::ylab("Temperatura") +
  ggplot2::scale_x_date(date_labels = "%d-%m-%Y") +
  ggplot2::theme_minimal()

ggplotly(p)
```



PLs responsáveis pelo pico de temperatura entre 25/03 e 08/04:
```{r warning=FALSE, message=FALSE}
semanas_destaque <- data.frame(semana = lubridate::ymd(c('2019-04-22','2019-04-29','2019-05-06')
                                                       , tz=lubridate::tz(temperatura_props_temas$semana[1])))

evolucao_semanal_temperatura %>%
  inner_join(semanas_destaque, by=c("semana")) %>%
  filter(evolucao_temp_recente > 0) %>%
  select(semana,nome_pl,apelido,evolucao_temp_recente) %>%
  arrange(desc(evolucao_temp_recente))
```

Agora vamos repetir a mesma análise para todos os temas.

## Agenda Nacional

```{r warning=FALSE, message=FALSE}
p <- temperatura_temas %>% 
  dplyr::filter((ano == 2019) & (tema == "Agenda Nacional")) %>%
  ggplot2::ggplot(ggplot2::aes(x=as.Date(semana), y=median_temp)) +
  ggplot2::geom_bar(stat="identity", position="dodge") +
  ggplot2::xlab("Tempo") + 
  ggplot2::ylab("Temperatura") +
  ggplot2::theme_minimal() +
  ggplot2::scale_x_date(date_labels = "%d-%m-%Y") +
  ggplot2::facet_grid(rows = vars(tema))

ggplotly(p)

```

PLs responsáveis pelo pico de temperatura entre 22/04 e 13/05:
```{r warning=FALSE, message=FALSE}
semanas_destaque <- data.frame(tema = "Agenda Nacional",
                               semana = lubridate::ymd(c('2019-04-22','2019-04-29','2019-05-06','2019-05-13')
                                                       , tz=lubridate::tz(temperatura_props_temas$semana[1])))

temperatura_props_temas %>%
  inner_join(semanas_destaque, by=c("tema","semana")) %>%
  filter(temperatura_recente > 0) %>%
  select(ano,semana,tema,casa,nome_pl,temperatura_recente) %>%
  arrange(ano,semana,desc(temperatura_recente))
```

## Direitos Humanos

```{r warning=FALSE, message=FALSE}
p <- temperatura_temas %>% 
  dplyr::filter((ano == 2019) & (tema == "Direitos Humanos")) %>%
  ggplot2::ggplot(ggplot2::aes(x=as.Date(semana), y=median_temp)) +
  ggplot2::geom_bar(stat="identity", position="dodge") +
  ggplot2::xlab("Tempo") + 
  ggplot2::ylab("Temperatura") +
  ggplot2::theme_minimal() +
  ggplot2::scale_x_date(date_labels = "%d-%m-%Y") +
  ggplot2::facet_grid(rows = vars(tema))

ggplotly(p)

```

PLs responsáveis pelo pico de temperatura em 18/02 e entre 15/04 e 29/04:
```{r warning=FALSE, message=FALSE}
semanas_destaque <- data.frame(tema = "Direitos Humanos",
                               semana = lubridate::ymd(c('2019-02-18','2019-04-15','2019-04-22','2019-04-29')
                                                       , tz=lubridate::tz(temperatura_props_temas$semana[1])))

temperatura_props_temas %>%
  inner_join(semanas_destaque, by=c("tema","semana")) %>%
  filter(temperatura_recente > 0) %>%
  select(ano,semana,tema,casa,nome_pl,temperatura_recente) %>%
  arrange(ano,semana,desc(temperatura_recente))
```

## Educação

```{r warning=FALSE, message=FALSE}
p <- temperatura_temas %>% 
  dplyr::filter((ano == 2019) & (tema == "Educação")) %>%
  ggplot2::ggplot(ggplot2::aes(x=as.Date(semana), y=median_temp)) +
  ggplot2::geom_bar(stat="identity", position="dodge") +
  ggplot2::xlab("Tempo") + 
  ggplot2::ylab("Temperatura") +
  ggplot2::theme_minimal() +
  ggplot2::scale_x_date(date_labels = "%d-%m-%Y") +
  ggplot2::facet_grid(rows = vars(tema))

ggplotly(p)

```

PLs responsáveis pelo pico de temperatura entre 22/04 e 13/05:
```{r warning=FALSE, message=FALSE}
semanas_destaque <- data.frame(tema = "Educação",
                               semana = lubridate::ymd(c('2019-02-18','2019-04-15')
                                                       , tz=lubridate::tz(temperatura_props_temas$semana[1])))

temperatura_props_temas %>%
  inner_join(semanas_destaque, by=c("tema","semana")) %>%
  filter(temperatura_recente > 0) %>%
  select(ano,semana,tema,casa,nome_pl,temperatura_recente) %>%
  arrange(ano,semana,desc(temperatura_recente))
```


## Integridade e Transparência

```{r warning=FALSE, message=FALSE}
p <- temperatura_temas %>% 
  dplyr::filter((ano == 2019) & (tema == "Integridade e Transparência")) %>%
  ggplot2::ggplot(ggplot2::aes(x=as.Date(semana), y=median_temp)) +
  ggplot2::geom_bar(stat="identity", position="dodge") +
  ggplot2::xlab("Tempo") + 
  ggplot2::ylab("Temperatura") +
  ggplot2::theme_minimal() +
  ggplot2::scale_x_date(date_labels = "%d-%m-%Y") +
  ggplot2::facet_grid(rows = vars(tema))

ggplotly(p)

```

PLs responsáveis pelo pico de temperatura nas semanas começando em 11/03, 25/03, 01/04 e 08/04:
```{r warning=FALSE, message=FALSE}
semanas_destaque <- data.frame(tema = "Integridade e Transparência",
                               semana = lubridate::ymd(c('2019-03-11','2019-03-25','2019-04-01','2019-04-08')
                                                       , tz=lubridate::tz(temperatura_props_temas$semana[1])))

temperatura_props_temas %>%
  inner_join(semanas_destaque, by=c("tema","semana")) %>%
  filter(temperatura_recente > 0) %>%
  select(ano,semana,tema,casa,nome_pl,temperatura_recente) %>%
  arrange(ano,semana,desc(temperatura_recente))
```

## Meio Ambiente

```{r warning=FALSE, message=FALSE}
p <- temperatura_temas %>% 
  dplyr::filter((ano == 2019) & (tema == "Meio Ambiente")) %>%
  ggplot2::ggplot(ggplot2::aes(x=as.Date(semana), y=median_temp)) +
  ggplot2::geom_bar(stat="identity", position="dodge") +
  ggplot2::xlab("Tempo") + 
  ggplot2::ylab("Temperatura") +
  ggplot2::theme_minimal() +
  ggplot2::scale_x_date(date_labels = "%d-%m-%Y") +
  ggplot2::facet_grid(rows = vars(tema))

ggplotly(p)

```

PLs responsáveis pelo pico de temperatura nas semanas começando em 18/02, 25/02 e 05/06:
```{r warning=FALSE, message=FALSE}
semanas_destaque <- data.frame(tema = "Meio Ambiente",
                               semana = lubridate::ymd(c('2019-02-18','2019-02-25','2019-05-06')
                                                       , tz=lubridate::tz(temperatura_props_temas$semana[1])))

temperatura_props_temas %>%
  inner_join(semanas_destaque, by=c("tema","semana")) %>%
  filter(temperatura_recente > 0) %>%
  select(ano,semana,tema,casa,nome_pl,temperatura_recente) %>%
  arrange(ano,semana,desc(temperatura_recente))
```
