---
title: "Análise da Evolução Semanal da Temperatura - Agenda Nacional"
output:
  prettydoc::html_pretty:
    theme: leonids
    highlight: github
---

Neste relatório, faremos uma análise da Temperatura da semana de 06-10/05/2019.

```{r knitr_init, echo=FALSE, message=FALSE, warning=FALSE, cache=FALSE, paged.print=FALSE, results="asis"}
library(magrittr)
knitr::opts_chunk$set(echo = FALSE,
	             cache = FALSE,
               prompt = FALSE,
               tidy = FALSE,
               comment = NA,
               message = FALSE,
               warning = FALSE)
```


```{r}
library(dplyr)
library(prettydoc)

temperatura_props <- readr::read_csv('../../data/hists_temperatura.csv')
proposicoes <- readr::read_csv('../../data/proposicoes.csv')
eventos <- readr::read_csv('../../data/trams.csv')
temas_props <- proposicoes %>% 
  mutate(nome_pl = paste(sigla_tipo, paste(numero, lubridate::year(data_apresentacao),sep='/'))) %>%
  select(id_ext, nome_pl, apelido, tema)

temperatura_props_temas <- inner_join(temperatura_props,temas_props,by = "id_ext") %>%
  tidyr::separate_rows(tema,sep=';') %>%
  mutate(semana = lubridate::floor_date(periodo, "weeks") + lubridate::days(1),
         ano = lubridate::year(periodo)) %>%
  arrange(semana,ano,tema,desc(temperatura_recente))

eventos_semanais <- eventos %>%
  mutate(semana = lubridate::floor_date(data, "weeks") + lubridate::days(1),
         ano = lubridate::year(data))
  
evolucao_semanal_temperatura <- temperatura_props_temas %>%
  group_by(id_ext) %>%
  arrange(ano,semana) %>%
  mutate(evolucao_temp_recente = temperatura_recente - lag(temperatura_recente, default = 0)) %>%
  ungroup() %>%
  arrange(id_ext,ano,semana)

test <- evolucao_semanal_temperatura %>%
  filter(temperatura_periodo > 0 & evolucao_temp_recente < 0)
  

temperatura_temas <- temperatura_props_temas %>%
  group_by(tema,semana,ano) %>%
  summarise(num_obs = n(),
            total_temp = sum(temperatura_recente),
            min_temp = min(temperatura_recente),
            max_temp = max(temperatura_recente),
            median_temp = mean(temperatura_recente),
            mean_temp = median(temperatura_recente),
            std_temp = sd(temperatura_recente),
            var_temp = var(temperatura_recente))
```

Vamos analisar graficamente a evolução da temperatura total do tema nas últimas duas semanas.

## Agenda Nacional

```{r}
library(ggplot2)
library(plotly)
semanas_destaque_tema <- data.frame(tema = "Agenda Nacional",
                               semana = lubridate::ymd(c('2019-04-29','2019-05-06')
                                                       , tz=lubridate::tz(temperatura_props_temas$semana[1])))

temperatura_semanas_destaque_tema <- temperatura_temas %>%
  inner_join(semanas_destaque_tema) %>%
  group_by(semana,ano) %>%
  summarise(total_temp = sum(total_temp))

evolucao_temp_total_tema = temperatura_semanas_destaque_tema$total_temp[2] - 
  temperatura_semanas_destaque_tema$total_temp[1]
temp_total_semana_passada_tema = temperatura_semanas_destaque_tema$total_temp[1]
temp_total_semana_atual_tema = temperatura_semanas_destaque_tema$total_temp[2]

temperatura_semanas_destaque_tema %>% 
  ggplot(aes(x=as.Date(semana), y=total_temp)) +
  geom_col(position="dodge") +
  xlab("Tempo") + 
  ylab("Temperatura") +
  scale_x_date(date_labels = "%d-%m-%Y") +
  theme_minimal()

#ggplotly(plot_temperatura_agenda_nacional)
```

PLs cuja temperatura subiu :
```{r}
theme_set(theme_minimal())
semana <- data.frame(tema = "Agenda Nacional",
                     semana = lubridate::ymd(c('2019-04-22', '2019-04-29','2019-05-06')
                                             , tz=lubridate::tz(temperatura_props_temas$semana[1])))

evolucao_semanal_temperatura_tema <- evolucao_semanal_temperatura %>%
  inner_join(semana, by = c("tema", "semana")) %>%
  select(
    casa,
    id_ext,
    nome_pl,
    apelido,
    temperatura_periodo,
    temperatura_recente,
    evolucao_temp_recente,
    semana
  ) %>%
  arrange(desc(evolucao_temp_recente)) %>% 
  filter(temperatura_recente > 10)

evolucao_semanal_temperatura_tema

evolucao_semanal_temperatura_tema %>% 
  mutate(destaque = apelido == "Nova Previdência") %>% 
  ggplot(aes(x = as.Date(semana), y = temperatura_recente, group = apelido, fill = destaque)) + 
  geom_area(color = "grey80") + 
  scale_fill_manual(values = c("#BB999C", "#DC6060")) + 
  theme(legend.position = "None")
```

Graficamente:

```{r}
plot_temperatura_pls_agenda_nacional <- evolucao_semanal_temperatura_tema %>%
  mutate(name = forcats::fct_reorder(nome_pl, desc(evolucao_temp_recente))) %>%
  ggplot(aes(x=name, y=evolucao_temp_recente)) +
  geom_col(stat="identity") +
  xlab("Proposições") + 
  ylab("Temperatura") +
  theme_minimal()

ggplotly(plot_temperatura_pls_agenda_nacional)
```


Vamos analisar quais os eventos que produziram a subida de temperatura dos PLs acima nessa semana.

### PEC 6/2019 - Reforma da Previdência Bolsonaro

Vejamos, para a proposição atual, quais os eventos ocorridos na semana
```{r}
pl_destaque <- data.frame(id_ext = 2192459,
                     semana = lubridate::ymd(c('2019-05-06')
                                             , tz=lubridate::tz(temperatura_props_temas$semana[1])))

eventos_semana_pec_6_2019 <- eventos_semanais %>%
  inner_join(pl_destaque)

eventos_semana_pec_6_2019
```

Vejamos agora de forma resumida (agregada) os eventos reconhecidos na semana
```{r}
eventos_resumidos_semana_pec_6_2019 <- eventos_semana_pec_6_2019 %>%
  filter(!is.na(titulo_evento)) %>%
  group_by(titulo_evento) %>%
  summarise(num_eventos = n()) %>%
  arrange(desc(num_eventos))

eventos_resumidos_semana_pec_6_2019
```

### MPV 870/2019 - Monitoramento e Acompanhamento de ONGs

Vejamos, para a proposição atual, quais os eventos ocorridos na semana
```{r}
pl_destaque <- data.frame(id_ext = 135064,
                     semana = lubridate::ymd(c('2019-05-06')
                                             , tz=lubridate::tz(temperatura_props_temas$semana[1])))

eventos_semana_mpv_870_2019 <- eventos_semanais %>%
  inner_join(pl_destaque)

eventos_semana_mpv_870_2019
```

Vejamos agora de forma resumida (agregada) os eventos reconhecidos na semana
```{r}
eventos_resumidos_semana_mpv_870_2019 <- eventos_semana_mpv_870_2019 %>%
  filter(!is.na(titulo_evento)) %>%
  group_by(titulo_evento) %>%
  summarise(num_eventos = n()) %>%
  arrange(desc(num_eventos))

eventos_resumidos_semana_mpv_870_2019
```

### MPV 867/2018 -	Programa de Regularização Ambiental

Vejamos, para a proposição atual, quais os eventos ocorridos na semana
```{r}
pl_destaque <- data.frame(id_ext = 135060,
                     semana = lubridate::ymd(c('2019-05-06')
                                             , tz=lubridate::tz(temperatura_props_temas$semana[1])))

eventos_semana_mpv_867_2019 <- eventos_semanais %>%
  inner_join(pl_destaque)

eventos_semana_mpv_867_2019
```

Vejamos agora de forma resumida (agregada) os eventos reconhecidos na semana

```{r}
eventos_resumidos_semana_mpv_867_2019 <- eventos_semana_mpv_867_2019 %>%
  filter(!is.na(titulo_evento)) %>%
  group_by(titulo_evento) %>%
  summarise(num_eventos = n()) %>%
  arrange(desc(num_eventos))

eventos_resumidos_semana_mpv_867_2019
```

### MPV 868/2018	Altera o marco legal do saneamento básico

Vejamos, para a proposição atual, quais os eventos ocorridos na semana
```{r}
pl_destaque <- data.frame(id_ext = 135061,
                     semana = lubridate::ymd(c('2019-05-06')
                                             , tz=lubridate::tz(temperatura_props_temas$semana[1])))

eventos_semana_mpv_868_2019 <- eventos_semanais %>%
  inner_join(pl_destaque)

eventos_semana_mpv_868_2019
```

Vejamos agora de forma resumida (agregada) os eventos reconhecidos na semana
```{r}
eventos_resumidos_semana_mpv_868_2019 <- eventos_semana_mpv_868_2019 %>%
  filter(!is.na(titulo_evento)) %>%
  group_by(titulo_evento) %>%
  summarise(num_eventos = n()) %>%
  arrange(desc(num_eventos))

eventos_resumidos_semana_mpv_868_2019
```


### PL 1864/2019	Pacote Moro - Crime Organizado

Vejamos, para a proposição atual, quais os eventos ocorridos na semana
```{r}
pl_destaque <- data.frame(id_ext = 136033,
                     semana = lubridate::ymd(c('2019-05-06')
                                             , tz=lubridate::tz(temperatura_props_temas$semana[1])))

eventos_semana_pl_1864_2019 <- eventos_semanais %>%
  inner_join(pl_destaque)

eventos_semana_pl_1864_2019
```

Vejamos agora de forma resumida (agregada) os eventos reconhecidos na semana
```{r}
eventos_resumidos_semana_pl_1864_2019 <- eventos_semana_pl_1864_2019 %>%
  filter(!is.na(titulo_evento)) %>%
  group_by(titulo_evento) %>%
  summarise(num_eventos = n()) %>%
  arrange(desc(num_eventos))

eventos_resumidos_semana_pl_1864_2019
```

## Texto para o report: 

Na semana passada (06-10/05/2019), o tema Agenda Nacional teve um acréscimo de temperatura total de `r evolucao_temp_total_tema` unidades, indo de  `r temp_total_semana_passada_tema` para `r temp_total_semana_atual_tema`, como pode ser visto no gráfico abaixo. 

As proposições responsáveis por esse aumento foram, em ordem decrescente de aumento da temperatura:
`r ggplotly(plot_temperatura_pls_agenda_nacional)`.

Principais atualizações:

Na Reforma da Previdência (PEC 6/2019):

  * Foram apresentados 104 requerimentos, dos quais 65 foram de Audiência Pública. 
  * De todos os requerimentos apresentados (incluindo os apresentados em semanas anteriores), 119 foram deferidos, sendo 81 deles de audiência pública
  * De todos os requerimentos apresentados (incluindo os apresentados em semanas anteriores), 21 foram arquivados, sendo 6 deles de audiência pública. [Mais informações](leggo.org.br)

Na MPV de Monitoramento e Acompanhamento de ONGs (MPV 870/2019):

  * Os parlamentares Senador Major Olímpio, Deputada Policial Katia Sastre e Deputado Subtenente Gonzaga retiraram suas respectivas emendas ao texto.
  * Foi concedido um pedido de vista coletiva (aos seguintes parlamentares: ...) 
  * O Senador Fernando Bezerra Coelho submeteu duas complementações de voto
  * O Deputado Rodrigo Agostinho votou em separado
  * O parecer do relator Senador Fernando Bezerra Coelho foi aprovado. [Mais informações](leggo.org.br)
  
Na MPV do Programa de Regularização Ambiental (MPV 867/2019):

  * O Deputado Nilto Tatto apresentou Voto em Separado
  * Foi concedido um pedido de vista (aos seguintes parlamentares: ...) 
  * O Deputado Sérgio Souza submeteu duas complementações de voto
  * O parecer do relator Deputado Sérgio Souza foi aprovado com emendas, gerando o PLV 9/2019. [Mais informações](leggo.org.br)
  
Na MPV que Altera o marco legal do saneamento básico (MPV 868/2019):

  * O Deputado Afonso Florence apresentou Voto em Separado
  * O Senador Tasso Jereissati submeteu uma complementação de voto
  * O parecer do relator Senador Tasso Jereissati foi aprovado com emendas, gerando o PLV 8/2019. [Mais informações](leggo.org.br)
  
No Pacote Moro - Crime Organizado (PL 1864/2019):

  * Foram juntadas as emendas de nos. 22 a 28, do Senador Marcos do Val
