---
title: "Análise da Temperatura por Tema"
author: "Equipe Leg.go"
date: "27/05/2019"
output:
  prettydoc::html_pretty:
    theme: leonids
    highlight: github
---

Neste relatório, faremos uma análise histórica da Temperatura das proposições agregadas por tema ao longo dos anos.

```{r knitr_init, echo=FALSE, message=FALSE, warning=FALSE, cache=FALSE, paged.print=FALSE, results="asis"}
library(dplyr)
library(magrittr)
library(ggplot2)
library(plotly)
library(gghighlight)

knitr::opts_chunk$set(echo = FALSE,
	             cache = FALSE,
               prompt = FALSE,
               tidy = FALSE,
               comment = NA,
               message = FALSE,
               warning = FALSE)

min_date <- lubridate::ymd_hms('2019-01-01 00:00:00')
max_date <- lubridate::ymd_hms('2019-07-10 23:59:59')

temperatura_props <- readr::read_csv('../../data/novo_historico_temperatura.csv')
leggo_ids <- readr::read_csv('../../data/leggo_ids.csv')
proposicoes <- readr::read_csv('../../data/proposicoes.csv')

nomes_pls <- proposicoes %>% 
  mutate(nome_pl = paste(sigla_tipo, paste(numero, lubridate::year(data_apresentacao),sep='/'))) %>%
  select(id_ext, nome_pl)

leggo_ids_nomes <- leggo_ids %>%
  inner_join(nomes_pls) %>%
  select(id_leggo, id_ext, nome_pl, everything()) %>%
  group_by(id_leggo) %>%
  summarise(id_ext = paste0(id_ext, collapse = "|"),
            nome_pl = paste0(nome_pl, collapse = "|"),
            apelido = first(apelido),
            tema = first(tema))
  
temperatura_props_temas <- temperatura_props %>%
  filter((periodo >= min_date) & (periodo <= max_date)) %>%
  inner_join(leggo_ids_nomes,by = "id_leggo") %>%
  tidyr::separate_rows(tema,sep=';') %>%
  select(id_leggo, tema, nome_pl, apelido, semana = periodo, temperatura_periodo, temperatura_recente) %>%
  arrange(semana,tema,desc(temperatura_recente))

evolucao_semanal_temperatura <- temperatura_props_temas %>%
  group_by(id_leggo) %>%
  arrange(semana) %>%
  mutate(evolucao_temp_recente = temperatura_recente - lag(temperatura_recente, default = 0)) %>%
  ungroup() %>%
  arrange(id_leggo,semana)

temperatura_temas <- temperatura_props_temas %>%
  group_by(tema,semana) %>%
  summarise(num_obs = n(),
            total_temp = sum(temperatura_recente),
            min_temp = min(temperatura_recente),
            max_temp = max(temperatura_recente),
            mean_temp = mean(temperatura_recente),
            median_temp = median(temperatura_recente),
            std_temp = sd(temperatura_recente),
            var_temp = var(temperatura_recente))

temperatura_geral <- temperatura_props_temas %>% 
  group_by(semana) %>%
  summarise(num_obs = n(),
            total_temp = sum(temperatura_recente),
            min_temp = min(temperatura_recente),
            max_temp = max(temperatura_recente),
            mean_temp = mean(temperatura_recente),
            median_temp = median(temperatura_recente),
            std_temp = sd(temperatura_recente),
            var_temp = var(temperatura_recente))

cor_temperatura = "#dc6060"
cor_agenda_nacional <- "#F5E4A3"
cor_direitos_humanos <- "#90A4C5"
cor_educacao <-"#F28BB9"
cor_integridade_transparencia <- "#75E4CD"
cor_meio_ambiente <- "#9A7891"
```

## Qual foi o comportamento da temperatura geral das proposições acompanhadas pelo Leggo nos últimos anos (2015-2019)?

```{r fig.width=12,fig.align='center'}

temperatura_geral %>%
  filter((semana >= min_date) && (semana <= max_date)) %>%
  ggplot(aes(x=as.Date(semana), y=total_temp)) +
  geom_area(fill=cor_temperatura) +
  xlab("Tempo") + 
  ylab("Temperatura") + 
  scale_y_sqrt() +
  scale_x_date(date_labels = "%d-%m-%Y") +
  theme_minimal() + 
  theme(legend.title = element_blank())

```

Vamos analisar a temperatura por tema para podermos compreender melhor que temas/proposições influenciaram essas subidas de temperatura observadas.

## Qual foi o comportamento da temperatura de cada tema acompanhado pelo Leggo nos últimos anos (2015-2019)? 

```{r, fig.width=12,fig.height=8,fig.align='center'}
temperatura_temas %>% 
  filter((semana >= min_date) && (semana <= max_date)) %>%
  ggplot(aes(x=as.Date(semana), y=total_temp, fill=tema)) +
  geom_area() +
  xlab("Tempo") + 
  ylab("Temperatura") +
  theme_minimal() +
  facet_wrap(~ tema, ncol = 1) + 
  scale_y_sqrt() + 
  scale_x_date(date_labels = "%d-%m-%Y") +
  scale_fill_manual(values = c(cor_agenda_nacional, cor_direitos_humanos, cor_educacao, cor_integridade_transparencia, cor_meio_ambiente)) +
  theme(strip.background = element_blank(), 
                 legend.title = element_blank(),
                 legend.position = "none")

```

Observando o comportamento da temperatura para cada tema acima, podemos perceber que, no âmbito das proposições acompanhadas pelo Leggo, o tema `Agenda Nacional` tem tido mais atenção por parte do Congresso nos últimos anos, mostrando a força do executivo. Já os outros temas têm tido pouca movimentação, com alguns poucos momentos de crescimento da temperatura.

Podemos verificar alguns picos no histórico da temperatura em cada um dos temas apresentados anteriormente. 
Vamos analisar os principais picos para cada tema e identificar quais foram as proposições que elevaram a temperatura naquele período.

### Agenda Nacional

```{r, fig.width=12,fig.align='center'}
# temperatura_temas %>%
#   filter(tema == "Agenda Nacional") %>%
#   ggplot(aes(x=semana, y=total_temp, label=paste0("Semana: ",format(semana,"%d/%m/%y"),"\nTemp. Total: ",total_temp))) +
#   geom_area(fill=cor_agenda_nacional) +
#   xlab("Tempo") +
#   ylab("Temperatura") +
#   theme_minimal() +
#   scale_y_sqrt() +
#   theme(strip.background = element_blank(),
#                  legend.position = "None") +
#   #annotate("segment", x = lubridate::ymd_hms('2017-01-01 00:00:00'), xend = lubridate::ymd_hms('2017-02-06 00:00:00'), y = 479, yend = 629, colour = "red", size=3, alpha=0.6, arrow=arrow())
#   #scale_fill_manual( values = c( "destaque"=cor_temperatura, "normal"=cor_agenda_nacional), guide = FALSE )
#   geom_point(data=temp_semanas_destaque_an, colour="red", size=3) +
#   geom_text(data=temp_semanas_destaque_an, aes(x=semana, y=total_temp),vjust="inward",hjust=1.2)
```

```{r}
plot_evol_temp_an <- temperatura_temas %>%
  filter(tema=="Agenda Nacional") %>%
  ggplot(aes(x=as.Date(semana), y=total_temp)) +
  geom_col(fill=cor_agenda_nacional) +
  xlab("Tempo") + 
  ylab("Temperatura") + 
  scale_y_sqrt() +
  scale_x_date(date_labels = "%d-%m-%Y") +
  theme_minimal() + 
  theme(legend.title = element_blank())

ggplotly(plot_evol_temp_an)
```


```{r warning=FALSE, message=FALSE}
semana <- data.frame(tema = "Agenda Nacional",
                     semana = lubridate::ymd(c('2019-02-18')
                                             , tz=lubridate::tz(temperatura_props_temas$semana[1])))
evolucao_semanal_temperatura_an_1 <- evolucao_semanal_temperatura %>%
  inner_join(semana) %>%
  filter(evolucao_temp_recente > 0) %>%
  select(semana,nome_pl,apelido,temperatura_periodo,temperatura_recente,evolucao_temp_recente) %>%
  arrange(desc(evolucao_temp_recente))

evolucao_semanal_temperatura_an_1
```

```{r warning=FALSE, message=FALSE}
semana <- data.frame(tema = "Agenda Nacional",
                     semana = lubridate::ymd(c('2019-04-22')
                                             , tz=lubridate::tz(temperatura_props_temas$semana[1])))
evolucao_semanal_temperatura_an_2 <- evolucao_semanal_temperatura %>%
  inner_join(semana) %>%
  filter(evolucao_temp_recente > 0) %>%
  select(semana,nome_pl,apelido,temperatura_periodo,temperatura_recente,evolucao_temp_recente) %>%
  arrange(desc(evolucao_temp_recente))

evolucao_semanal_temperatura_an_2
```

```{r warning=FALSE, message=FALSE}
semana <- data.frame(tema = "Agenda Nacional",
                     semana = lubridate::ymd(c('2019-05-06')
                                             , tz=lubridate::tz(temperatura_props_temas$semana[1])))
evolucao_semanal_temperatura_an_3 <- evolucao_semanal_temperatura %>%
  inner_join(semana) %>%
  filter(evolucao_temp_recente > 0) %>%
  select(semana,nome_pl,apelido,temperatura_periodo,temperatura_recente,evolucao_temp_recente) %>%
  arrange(desc(evolucao_temp_recente))

evolucao_semanal_temperatura_an_3
```

```{r warning=FALSE, message=FALSE}
semana <- data.frame(tema = "Agenda Nacional",
                     semana = lubridate::ymd(c('2019-07-01')
                                             , tz=lubridate::tz(temperatura_props_temas$semana[1])))
evolucao_semanal_temperatura_an_4 <- evolucao_semanal_temperatura %>%
  inner_join(semana) %>%
  filter(evolucao_temp_recente > 0) %>%
  select(semana,nome_pl,apelido,temperatura_periodo,temperatura_recente,evolucao_temp_recente) %>%
  arrange(desc(evolucao_temp_recente))

evolucao_semanal_temperatura_an_4
```

No gráfico de temperatura por tema acima, podemos identificar, no tema `Agenda Nacional`, dois picos principais no início de 2017 e de 2019, respectivamente. Abaixo mostramos mais de perto esses picos, numa linha do tempo mais resumida.

```{r, fig.width=12,fig.height=4,fig.align='center'}
semanas_destaque_an <- data.frame(tema = "Agenda Nacional",
                     semana = lubridate::ymd(c('2019-02-18','2019-04-22','2019-05-06','2019-07-01')
                                             , tz=lubridate::tz(temperatura_props_temas$semana[1])))

temp_semanas_destaque_an <- temperatura_temas %>%
  inner_join(semanas_destaque_an)

temp_pecs_destaque_an <- evolucao_semanal_temperatura %>% 
  filter((nome_pl == "PEC 6/2019"))

temperatura_temas %>% 
  filter(tema == "Agenda Nacional") %>%
  mutate(semana = as.Date(semana)) %>%
  ggplot(aes(x=as.Date(semana), y=total_temp)) +
  geom_area(fill=cor_agenda_nacional) +
  xlab("Tempo") + 
  ylab("Temperatura") +
  theme_minimal() +
  scale_y_sqrt() + 
  scale_x_date(date_labels = "%d-%m-%Y") +
  theme(strip.background = element_blank(), 
                 legend.position = "None") +
  geom_point(data=temp_semanas_destaque_an, colour="red", size=3) + 
  geom_text(data=temp_semanas_destaque_an, aes(x=as.Date(semana), y=total_temp, 
                                               label=paste0("Semana: ",format(semana,"%d/%m/%y"),"\nTemp. Total: ",total_temp)),
            vjust="inward",hjust=1.3) +
  geom_line(data=temp_pecs_destaque_an, aes(x=as.Date(semana), y=temperatura_recente, color=nome_pl)) +
  gghighlight(label_key = nome_pl)
```




Ao analisarmos os projetos de lei que mais contribuíram para o aumento da temperatura nesses picos observados, percebemos que a principal foi a PEC da Reforma da Previdência do Governo Bolsonaro - **PEC 6/2019**.

### Direitos Humanos

```{r, fig.width=12,fig.align='center'}
# temperatura_temas %>% 
#   filter(tema == "Direitos Humanos") %>%
#   ggplot(aes(x=semana, y=total_temp, label=paste0("Semana: ",format(semana,"%d/%m/%y"),"\nTemp. Total: ",total_temp))) +
#   geom_area(fill = cor_direitos_humanos) +
#   xlab("Tempo") + 
#   ylab("Temperatura") +
#   theme_minimal() +
#   scale_y_sqrt() + 
#   theme(strip.background = element_blank(), 
#                  legend.position = "None") +
#   geom_point(data=temp_semanas_destaque_dh, colour="red", size=3) + 
#   geom_text(data=temp_semanas_destaque_dh, aes(x=semana, y=total_temp),vjust="inward",hjust=1.2)
```

```{r}
plot_evol_temp_an <- temperatura_temas %>%
  filter(tema=="Direitos Humanos") %>%
  ggplot(aes(x=as.Date(semana), y=total_temp)) +
  geom_col(fill=cor_direitos_humanos) +
  xlab("Tempo") + 
  ylab("Temperatura") + 
  scale_y_sqrt() +
  scale_x_date(date_labels = "%d-%m-%Y") +
  theme_minimal() + 
  theme(legend.title = element_blank())

ggplotly(plot_evol_temp_an)
```

```{r warning=FALSE, message=FALSE}
semana <- data.frame(tema = "Direitos Humanos",
                     semana = lubridate::ymd(c('2019-02-18')
                                             , tz=lubridate::tz(temperatura_props_temas$semana[1])))
evolucao_semanal_temperatura_dh_1 <- evolucao_semanal_temperatura %>%
  inner_join(semana) %>%
  filter(evolucao_temp_recente > 0) %>%
  select(semana,nome_pl,apelido,temperatura_periodo,temperatura_recente,evolucao_temp_recente) %>%
  arrange(desc(evolucao_temp_recente))

evolucao_semanal_temperatura_dh_1
```

```{r warning=FALSE, message=FALSE}
semana <- data.frame(tema = "Direitos Humanos",
                     semana = lubridate::ymd(c('2019-04-22')
                                             , tz=lubridate::tz(temperatura_props_temas$semana[1])))
evolucao_semanal_temperatura_dh_2 <- evolucao_semanal_temperatura %>%
  inner_join(semana) %>%
  filter(evolucao_temp_recente > 0) %>%
  select(semana,nome_pl,apelido,temperatura_periodo,temperatura_recente,evolucao_temp_recente) %>%
  arrange(desc(evolucao_temp_recente))

evolucao_semanal_temperatura_dh_2
```

No tema Direitos Humanos, identificamos um pico no segundo semestre de 2015. Abaixo mostramos mais de perto esse pico, numa linha do tempo mais resumida.

```{r, fig.width=12,fig.height=4,fig.align='center'}
semanas_destaque_dh <- data.frame(tema = "Direitos Humanos",
                     semana = lubridate::ymd(c('2019-02-18','2019-04-22')
                                             , tz=lubridate::tz(temperatura_props_temas$semana[1])))

temp_semanas_destaque_dh <- temperatura_temas %>%
  inner_join(semanas_destaque_dh)

temp_pecs_destaque_dh <- evolucao_semanal_temperatura %>%
  filter(nome_pl %in% c("PEC 18/2011","PL 2443/2011","PL 1256/2019","PEC 29/2015"))

temperatura_temas %>% 
  filter(tema == "Direitos Humanos") %>%
  ggplot(aes(x=as.Date(semana), y=total_temp)) +
  geom_area(fill = cor_direitos_humanos) +
  xlab("Tempo") + 
  ylab("Temperatura") +
  theme_minimal() +
  scale_y_sqrt() + 
  scale_x_date(date_labels = "%d-%m-%Y") +
  theme(strip.background = element_blank(), 
                 legend.position = "None") +
  geom_point(data=temp_semanas_destaque_dh, colour="red", size=3) + 
  geom_text(data=temp_semanas_destaque_dh, aes(x=as.Date(semana), y=total_temp, 
                                               label=paste0("Semana: ",format(semana,"%d/%m/%y"),"\nTemp. Total: ",total_temp)),
            vjust="inward",hjust=1.2) +
  geom_line(data=temp_pecs_destaque_dh, aes(x=as.Date(semana), y=temperatura_recente, color=nome_pl)) +
  gghighlight(label_key = nome_pl)
```

## Educação

```{r, fig.width=12,fig.align='center'}
# temperatura_temas %>% 
#   filter(tema == "Educação") %>%
#   ggplot(aes(x=semana, y=total_temp, label=paste0("Semana: ",format(semana,"%d/%m/%y"),"\nTemp. Total: ",total_temp))) +
#   geom_area(fill = cor_educacao) +
#   xlab("Tempo") + 
#   ylab("Temperatura") +
#   theme_minimal() +
#   scale_y_sqrt() + 
#   theme(strip.background = element_blank(), 
#                  legend.position = "None") +
#   geom_point(data=temp_semanas_destaque_ed, colour="red", size=3) + 
#   geom_text(data=temp_semanas_destaque_ed, aes(x=semana, y=total_temp),vjust="inward",hjust=1.2)
```

```{r}
plot_evol_temp_an <- temperatura_temas %>%
  filter(tema=="Educação") %>%
  ggplot(aes(x=as.Date(semana), y=total_temp)) +
  geom_col(fill=cor_educacao) +
  xlab("Tempo") + 
  ylab("Temperatura") + 
  scale_y_sqrt() +
  scale_x_date(date_labels = "%d-%m-%Y") +
  theme_minimal() + 
  theme(legend.title = element_blank())

ggplotly(plot_evol_temp_an)
```

```{r warning=FALSE, message=FALSE}
semana <- data.frame(tema = "Educação",
                     semana = lubridate::ymd(c('2019-02-18')
                                             , tz=lubridate::tz(temperatura_props_temas$semana[1])))
evolucao_semanal_temperatura_ed_1 <- evolucao_semanal_temperatura %>%
  inner_join(semana) %>%
  filter(evolucao_temp_recente > 0) %>%
  select(semana,nome_pl,apelido,temperatura_periodo,temperatura_recente,evolucao_temp_recente) %>%
  arrange(desc(evolucao_temp_recente))

evolucao_semanal_temperatura_ed_1
```

```{r warning=FALSE, message=FALSE}
semana <- data.frame(tema = "Educação",
                     semana = lubridate::ymd(c('2019-05-06')
                                             , tz=lubridate::tz(temperatura_props_temas$semana[1])))
evolucao_semanal_temperatura_ed_2 <- evolucao_semanal_temperatura %>%
  inner_join(semana) %>%
  filter(evolucao_temp_recente > 0) %>%
  select(semana,nome_pl,apelido,temperatura_periodo,temperatura_recente,evolucao_temp_recente) %>%
  arrange(desc(evolucao_temp_recente))

evolucao_semanal_temperatura_ed_2
```

```{r warning=FALSE, message=FALSE}
semana <- data.frame(tema = "Educação",
                     semana = lubridate::ymd(c('2019-05-27')
                                             , tz=lubridate::tz(temperatura_props_temas$semana[1])))
evolucao_semanal_temperatura_ed_3 <- evolucao_semanal_temperatura %>%
  inner_join(semana) %>%
  filter(evolucao_temp_recente > 0) %>%
  select(semana,nome_pl,apelido,temperatura_periodo,temperatura_recente,evolucao_temp_recente) %>%
  arrange(desc(evolucao_temp_recente))

evolucao_semanal_temperatura_ed_3
```

Observando a temperatura histórica do tema `Educação`, é possível perceber um pico no início do ano 2017. Abaixo mostramos mais de perto esse pico, numa linha do tempo mais resumida.

```{r, fig.width=12,fig.height=4,fig.align='center'}
semanas_destaque_ed <- data.frame(tema = "Educação",
                     semana = lubridate::ymd(c('2019-02-18','2019-05-06','2019-05-27')
                                             , tz=lubridate::tz(temperatura_props_temas$semana[1])))

temp_semanas_destaque_ed <- temperatura_temas %>%
  inner_join(semanas_destaque_ed)

temp_pecs_destaque_ed <- evolucao_semanal_temperatura %>%
  filter(nome_pl %in% c("PEC 15/2015","PLP 307/2002"))

temperatura_temas %>% 
  filter(tema == "Educação") %>%
  ggplot(aes(x=as.Date(semana), y=total_temp)) +
  geom_area(fill = cor_educacao) +
  xlab("Tempo") + 
  ylab("Temperatura") +
  theme_minimal() +
  scale_y_sqrt() + 
  scale_x_date(date_labels = "%d-%m-%Y") +
  theme(strip.background = element_blank(), 
                 legend.position = "None") +
  geom_point(data=temp_semanas_destaque_ed, colour="red", size=3) + 
  geom_text(data=temp_semanas_destaque_ed, aes(x=as.Date(semana), y=total_temp,
                                               label=paste0("Semana: ",format(semana,"%d/%m/%y"),"\nTemp. Total: ",total_temp)),
            vjust="inward",hjust=1.2) +
  geom_line(data=temp_pecs_destaque_ed, aes(x=as.Date(semana), y=temperatura_recente, group=nome_pl)) +
  gghighlight(label_key = nome_pl)
```

## Integridade e Transparência

```{r, fig.width=12,fig.align='center'}
# temperatura_temas %>% 
#   filter(tema == "Integridade e Transparência") %>%
#   ggplot(aes(x=semana, y=total_temp, label=paste0("Semana: ",format(semana,"%d/%m/%y"),"\nTemp. Total: ",total_temp))) +
#   geom_area(fill=cor_integridade_transparencia) +
#   xlab("Tempo") + 
#   ylab("Temperatura") +
#   theme_minimal() +
#   scale_y_sqrt() + 
#   theme(strip.background = element_blank(), 
#                  legend.position = "None") +
#   geom_point(data=temp_semanas_destaque_it, colour="red", size=3) + 
#   geom_text(data=temp_semanas_destaque_it, aes(x=semana, y=total_temp),vjust="inward",hjust=1.2)
```

```{r}
plot_evol_temp_an <- temperatura_temas %>%
  filter(tema=="Integridade e Transparência") %>%
  ggplot(aes(x=as.Date(semana), y=total_temp)) +
  geom_col(fill=cor_integridade_transparencia) +
  xlab("Tempo") + 
  ylab("Temperatura") + 
  scale_y_sqrt() +
  scale_x_date(date_labels = "%d-%m-%Y") +
  theme_minimal() + 
  theme(legend.title = element_blank())

ggplotly(plot_evol_temp_an)
```

```{r warning=FALSE, message=FALSE}
semana <- data.frame(tema = "Integridade e Transparência",
                     semana = lubridate::ymd(c('2019-04-01')
                                             , tz=lubridate::tz(temperatura_props_temas$semana[1])))
evolucao_semanal_temperatura_it <- evolucao_semanal_temperatura %>%
  inner_join(semana) %>%
  filter(evolucao_temp_recente > 0) %>%
  select(semana,nome_pl,apelido,temperatura_periodo,temperatura_recente,evolucao_temp_recente) %>%
  arrange(desc(evolucao_temp_recente))

evolucao_semanal_temperatura_it
```

```{r warning=FALSE, message=FALSE}
semana <- data.frame(tema = "Integridade e Transparência",
                     semana = lubridate::ymd(c('2019-06-24')
                                             , tz=lubridate::tz(temperatura_props_temas$semana[1])))
evolucao_semanal_temperatura_it_2 <- evolucao_semanal_temperatura %>%
  inner_join(semana) %>%
  filter(evolucao_temp_recente > 0) %>%
  select(semana,nome_pl,apelido,temperatura_periodo,temperatura_recente,evolucao_temp_recente) %>%
  arrange(desc(evolucao_temp_recente))

evolucao_semanal_temperatura_it_2
```

Para o tema `Integridade e Transparência`, observamos um aumento mais expressivo no primeiro semestre de 2018 e outro no início de 2019. Abaixo mostramos mais de perto esse comportamento, numa linha do tempo mais resumida.

```{r, fig.width=12,fig.height=4,fig.align='center'}
semanas_destaque_it <- data.frame(tema = "Integridade e Transparência",
                     semana = lubridate::ymd(c('2018-04-09','2019-04-01')
                                             , tz=lubridate::tz(temperatura_props_temas$semana[1])))

temp_semanas_destaque_it <- temperatura_temas %>%
  inner_join(semanas_destaque_it)

temp_pecs_destaque_it <- evolucao_semanal_temperatura %>%
  filter(nome_pl %in% c("PL 1292/1995|PLS 163/1995","PL 1321/2019|PL 1321/2019","PL 7005/2013|PLS 129/2010")) %>%
  mutate(nome_pl = stringr::str_sub(nome_pl,end=12))

temperatura_temas %>% 
  filter(tema == "Integridade e Transparência") %>%
  ggplot(aes(x=as.Date(semana), y=total_temp)) +
  geom_area(fill=cor_integridade_transparencia) +
  xlab("Tempo") + 
  ylab("Temperatura") +
  theme_minimal() +
  scale_y_sqrt() + 
  scale_x_date(date_labels = "%d-%m-%Y") +
  theme(strip.background = element_blank(), 
                 legend.position = "None") +
  geom_point(data=temp_semanas_destaque_it, colour="red", size=3) + 
  geom_text(data=temp_semanas_destaque_it, aes(x=as.Date(semana), y=total_temp,
                                               label=paste0("Semana: ",format(semana,"%d/%m/%y"),"\nTemp. Total: ",total_temp)),
            vjust="inward",hjust=1.2) +
  geom_line(data=temp_pecs_destaque_it, aes(x=as.Date(semana), y=temperatura_recente, color=nome_pl)) +
  gghighlight(label_key = nome_pl)
```

## Meio Ambiente

```{r, fig.width=12,fig.align='center'}
# temperatura_temas %>% 
#   filter(tema == "Meio Ambiente") %>%
#   ggplot(aes(x=semana, y=total_temp, label=paste0("Semana: ",format(semana,"%d/%m/%y"),"\nTemp. Total: ",total_temp))) +
#   geom_area(fill=cor_meio_ambiente) +
#   xlab("Tempo") + 
#   ylab("Temperatura") +
#   theme_minimal() +
#   scale_y_sqrt() + 
#   theme(strip.background = element_blank(), 
#                  legend.position = "None") +
#   geom_point(data=temp_semanas_destaque_ma, colour="red", size=3) + 
#   geom_text(data=temp_semanas_destaque_ma, aes(x=semana, y=total_temp),vjust="inward",hjust=1.2)
```

```{r}
plot_evol_temp_an <- temperatura_temas %>%
  filter(tema=="Meio Ambiente") %>%
  ggplot(aes(x=as.Date(semana), y=total_temp)) +
  geom_col(fill=cor_meio_ambiente) +
  xlab("Tempo") + 
  ylab("Temperatura") + 
  scale_y_sqrt() +
  scale_x_date(date_labels = "%d-%m-%Y") +
  theme_minimal() + 
  theme(legend.title = element_blank())

ggplotly(plot_evol_temp_an)
```

```{r warning=FALSE, message=FALSE}
semana <- data.frame(tema = "Meio Ambiente",
                     semana = lubridate::ymd(c('2019-02-18')
                                             , tz=lubridate::tz(temperatura_props_temas$semana[1])))
evolucao_semanal_temperatura_ma <- evolucao_semanal_temperatura %>%
  inner_join(semana) %>%
  filter(evolucao_temp_recente > 0) %>%
  select(semana,nome_pl,apelido,temperatura_periodo,temperatura_recente,evolucao_temp_recente) %>%
  arrange(desc(evolucao_temp_recente))

evolucao_semanal_temperatura_ma
```

```{r warning=FALSE, message=FALSE}
semana <- data.frame(tema = "Meio Ambiente",
                     semana = lubridate::ymd(c('2019-05-06')
                                             , tz=lubridate::tz(temperatura_props_temas$semana[1])))
evolucao_semanal_temperatura_ma_2 <- evolucao_semanal_temperatura %>%
  inner_join(semana) %>%
  filter(evolucao_temp_recente > 0) %>%
  select(semana,nome_pl,apelido,temperatura_periodo,temperatura_recente,evolucao_temp_recente) %>%
  arrange(desc(evolucao_temp_recente))

evolucao_semanal_temperatura_ma_2
```

```{r warning=FALSE, message=FALSE}
semana <- data.frame(tema = "Meio Ambiente",
                     semana = lubridate::ymd(c('2019-05-27')
                                             , tz=lubridate::tz(temperatura_props_temas$semana[1])))
evolucao_semanal_temperatura_ma_3 <- evolucao_semanal_temperatura %>%
  inner_join(semana) %>%
  filter(evolucao_temp_recente > 0) %>%
  select(semana,nome_pl,apelido,temperatura_periodo,temperatura_recente,evolucao_temp_recente) %>%
  arrange(desc(evolucao_temp_recente))

evolucao_semanal_temperatura_ma_3
```

Finalmente, observando a evolução histórica da temperatura do tema `Meio Ambiente`, percebemos um pico mais agudo no final do primeiro semestre de 2018. Abaixo mostramos mais de perto esse comportamento, numa linha do tempo mais resumida.

```{r, fig.width=12,fig.height=4,fig.align='center'}
semanas_destaque_ma <- data.frame(tema = "Meio Ambiente",
                     semana = lubridate::ymd(c('2019-02-18','2019-05-06','2019-05-27')
                                             , tz=lubridate::tz(temperatura_props_temas$semana[1])))

temp_semanas_destaque_ma <- temperatura_temas %>%
  inner_join(semanas_destaque_ma)

temp_pecs_destaque_ma <- evolucao_semanal_temperatura %>%
  filter(nome_pl %in% c("PL 3729/2004","PL 490/2007"))

temperatura_temas %>% 
  filter(tema == "Meio Ambiente") %>%
  ggplot(aes(x=as.Date(semana), y=total_temp)) +
  geom_area(fill=cor_meio_ambiente) +
  xlab("Tempo") + 
  ylab("Temperatura") +
  theme_minimal() +
  scale_y_sqrt() + 
  scale_x_date(date_labels = "%d-%m-%Y") +
  theme(strip.background = element_blank(), 
                 legend.position = "None") +
  geom_point(data=temp_semanas_destaque_ma, colour="red", size=3) + 
  geom_text(data=temp_semanas_destaque_ma, aes(x=as.Date(semana), y=total_temp,
                                               label=paste0("Semana: ",format(semana,"%d/%m/%y"),"\nTemp. Total: ",total_temp)),
            vjust="inward",hjust=1.2) +
  geom_line(data=temp_pecs_destaque_ma, aes(x=as.Date(semana), y=temperatura_recente, color=nome_pl)) +
  gghighlight(label_key = nome_pl)
```

