---
title: "Automatização da Análise da Tramitação de Proposições no Senado"
output: 
  html_notebook:
    fig_height: 8
    fig_width: 20
---

# Aquisição de Dados

Para analisar a tramitação de uma proposição, faz-se necessário obter os dados dessa proposição. Os dados foram importados utilizando a [API do Senado](http://legis.senado.leg.br/dadosabertos/).
Implementamos a lib-senado.R, que é capaz de importar dados de:

  * Informações Gerais
  * Tramitação
  * Relatorias
  * Votações
  
Abaixo, mostramos um exemplo das tabelas geradas com os dados importados.

```{r, echo = FALSE, message=FALSE}
library(tidyverse)
library(here)
source(here::here("code/senado-lib.R"))

bill_id <- 91341
base_dir <- '../data/Senado/'
```

## Dados Gerais

```{r, echo = FALSE, message=FALSE}
bill_data <- read_csv(paste0(base_dir,bill_id,'-proposicao-senado.csv'))
head(bill_data)
```

## Tramitação

```{r, echo = FALSE, message=FALSE}
bill_passage_data <- read_csv(paste0(base_dir,bill_id,'-tramitacao-senado.csv'))
head(bill_passage_data)
```

## Votações

```{r, echo = FALSE, message=FALSE}
bill_voting_data <- read_csv(paste0(base_dir,bill_id,'-votacoes-senado.csv'))
head(bill_voting_data)
```

## Relatorias

```{r, echo = FALSE, message=FALSE}
bill_relatorias_data <- read_csv(paste0(base_dir,bill_id,'-relatorias-senado.csv'))
head(bill_relatorias_data)
```

# Processamento dos dados

De posse dos dados, é necessário preprocessá-los para que se possa extrair as informações importantes para a análise/entendimento da tramitação de uma proposição.

Construímos nossa análise com base em eventos considerados importantes na tramitação de uma proposição, como: ingresso em comissões, pareceres de relatores, audiências públicas, votações, etc. A partir desses eventos, inferimos as fases da tramitação e o período compreendido em cada uma.

A partir daí, construímos uma tabela com informações resumidas da tramitação, facilitando a análise.

## Tramitação Resumida

```{r, echo = FALSE, message=FALSE}
bill_passage_summary_data <- read_csv(paste0(base_dir,bill_id,'-visualizacao-tramitacao-senado.csv'))
head(bill_passage_summary_data)
```

Para visualizar os dados, pensamos num gráfico de timeline que mostra ao mesmo tempo uma visão macro e micro da tramitação, destacando:

  * Locais (comissões, plenários)
  * Fases (iniciativa, relatoria, discussão e deliberação)
  * Eventos (aprovação de substitutivo, audiência pública, entre outros)

## Tramitação para Visualização

```{r, echo = FALSE, message=FALSE}
vis_base_dir <- '../data/vis/tramitacao/'
bill_passage_visualization_data <- read_csv(paste0(vis_base_dir,bill_id,'-data-senado.csv'))
head(bill_passage_visualization_data)
```





























