---
title: "Temperatura da Proposição por Temas"
output:
  html_document:
    df_print: paged
  html_notebook: default
  pdf_document: default
---

Neste relatório, faremos uma análise histórica da Temperatura das proposições agregadas por tema ao longo dos anos.

```{r}
library(dplyr)
library(magrittr)
temperatura_props <- readr::read_csv('../data/hists_temperatura.csv')
proposicoes <- readr::read_csv('../data/proposicoes.csv')

temperatura_props_temas <- inner_join(temperatura_props,temas_props,by = "id_ext") %>%
  tidyr::separate_rows(tema,sep=';') %>%
  mutate(semana = lubridate::floor_date(periodo, "weeks") + lubridate::days(1),
         ano = lubridate::year(periodo)) %>%
  arrange(semana,ano,tema,desc(temperatura_recente))

temperatura_temas <- temperatura_props_temas %>%
  group_by(tema,semana,ano) %>%
  summarise(num_obs = n(),
            min_temp = min(temperatura_recente),
            max_temp = max(temperatura_recente),
            median_temp = mean(temperatura_recente),
            mean_temp = median(temperatura_recente),
            std_temp = sd(temperatura_recente),
            var_temp = var(temperatura_recente))
```

Vamos analisar graficamente a evolução da temperatura por tema, começando pelo ano 2019.
Primeiramente, uma análise geral, com a temperatura média por semana.

```{r}
library(ggplot2)
library(plotly)

p <- temperatura_temas %>% 
  dplyr::filter(ano == 2019) %>%
  ggplot2::ggplot(ggplot2::aes(x=as.Date(semana), y=median_temp)) +
  ggplot2::geom_col(position="dodge") +
  ggplot2::xlab("Tempo") + 
  ggplot2::ylab("Temperatura") +
  ggplot2::scale_x_date(date_labels = "%d-%m-%Y") +
  ggplot2::theme_minimal()

ggplotly(p)
```

PLs responsáveis pelo pico de temperatura entre 25/03 e 15/04:
```{r}
temperatura_props_temas %>%
  filter((semana >= lubridate::ymd('2019-03-25')) & (semana <= lubridate::ymd('2019-04-15'))) %>%
  select(ano,semana,id_ext,casa,temperatura_recente)
```


Agora mostrando todos os temas.

```{r}
p <- temperatura_temas %>% 
  dplyr::filter(semana >= lubridate::ymd('2019-01-01')) %>%
  ggplot2::ggplot(ggplot2::aes(x=as.Date(semana), y=median_temp, colour=tema)) +
  ggplot2::geom_line() +
  ggplot2::xlab("Tempo") + 
  ggplot2::ylab("Temperatura") +
  ggplot2::scale_x_date(date_labels = "%d-%m-%Y") +
  ggplot2::theme_minimal()

ggplotly(p)

```

PLs responsáveis pelo pico de temperatura entre 25/03 e 15/04:
```{r}
temperatura_props_temas %>%
  filter((tema == 'Integridade e Transparência') &
           ((semana >= lubridate::ymd('2019-03-25')) & (semana <= lubridate::ymd('2019-04-15')))) %>%
  select(ano,semana,tema,id_ext,casa,temperatura_recente)
```

Por fim, quebrando por tema.

```{r}
p <- temperatura_temas %>% 
  dplyr::filter(ano == 2019) %>%
  ggplot2::ggplot(ggplot2::aes(x=as.Date(semana), y=median_temp, fill=tema)) +
  ggplot2::geom_bar(stat="identity", position="dodge") +
  ggplot2::xlab("Tempo") + 
  ggplot2::ylab("Temperatura") +
  ggplot2::theme_minimal() +
  ggplot2::scale_x_date(date_labels = "%d-%m-%Y") +
  ggplot2::facet_grid(rows = vars(tema))

ggplotly(p)

```

Temperatura Geral em 2018.

```{r}
p <- temperatura_temas %>% 
  dplyr::filter(ano == 2018) %>%
  ggplot2::ggplot(ggplot2::aes(x=as.Date(semana), y=median_temp)) +
  ggplot2::geom_col(position="dodge") +
  ggplot2::xlab("Tempo") + 
  ggplot2::ylab("Temperatura") +
  ggplot2::scale_x_date(date_labels = "%d-%m-%Y") +
  ggplot2::theme_minimal()

ggplotly(p)

```

Repetindo a análise separada por tema para o ano de 2018.

```{r}
p <- temperatura_temas %>% 
  dplyr::filter(ano == 2018) %>%
  ggplot2::ggplot(ggplot2::aes(x=as.Date(semana), y=median_temp, fill=tema)) +
  ggplot2::geom_bar(stat="identity", position="dodge") +
  ggplot2::xlab("Tempo") + 
  ggplot2::ylab("Temperatura") +
  ggplot2::theme_minimal() +
  ggplot2::scale_x_date(date_labels = "%d-%m-%Y") +
  ggplot2::facet_grid(rows = vars(tema))

ggplotly(p)

```

Temperatura Geral em 2017.

```{r}
p <- temperatura_temas %>% 
  dplyr::filter(ano == 2017) %>%
  ggplot2::ggplot(ggplot2::aes(x=as.Date(semana), y=median_temp)) +
  ggplot2::geom_col(position="dodge") +
  ggplot2::xlab("Tempo") + 
  ggplot2::ylab("Temperatura") +
  ggplot2::scale_x_date(date_labels = "%d-%m-%Y") +
  ggplot2::theme_minimal()

ggplotly(p)

```

Repetindo a análise separada por tema para o ano de 2017.

```{r}
p <- temperatura_temas %>% 
  dplyr::filter(ano == 2017) %>%
  ggplot2::ggplot(ggplot2::aes(x=as.Date(semana), y=median_temp, fill=tema)) +
  ggplot2::geom_bar(stat="identity", position="dodge") +
  ggplot2::xlab("Tempo") + 
  ggplot2::ylab("Temperatura") +
  ggplot2::theme_minimal() +
  ggplot2::scale_x_date(date_labels = "%d-%m-%Y") +
  ggplot2::facet_grid(rows = vars(tema))

ggplotly(p)

```

Temperatura Geral na legislatura anterior (2015-2017).

```{r}
p <- temperatura_temas %>% 
  dplyr::filter((ano >= 2015) && (ano <= 2018)) %>%
  ggplot2::ggplot(ggplot2::aes(x=as.Date(semana), y=median_temp)) +
  ggplot2::geom_col(position="dodge") +
  ggplot2::xlab("Tempo") + 
  ggplot2::ylab("Temperatura") +
  ggplot2::scale_x_date(date_labels = "%d-%m-%Y") +
  ggplot2::theme_minimal()

ggplotly(p)

```

Repetindo a análise separada por tema para a legislatura anterior (2015-2017).

```{r}
p <- temperatura_temas %>% 
  dplyr::filter((ano >= 2015) && (ano <= 2018)) %>%
  ggplot2::ggplot(ggplot2::aes(x=as.Date(semana), y=median_temp, fill=tema)) +
  ggplot2::geom_bar(stat="identity", position="dodge") +
  ggplot2::xlab("Tempo") + 
  ggplot2::ylab("Temperatura") +
  ggplot2::theme_minimal() +
  ggplot2::scale_x_date(date_labels = "%d-%m-%Y") +
  ggplot2::facet_grid(rows = vars(tema))

ggplotly(p)

```