---
title: "Disciplina partidária"
output: 
  html_document:
    css: styles.css
---

```{r setup, include=FALSE}
knitr::opts_chunk$set(
  echo = FALSE,
  warning = FALSE,
  message = FALSE,
  fig.cap = '',
  fig.align = 'center',
  fig.width = 10,
  fig.height = 8
)
```

```{r}
library(tidyverse)
library(here)
library(ggplot2)
library(hrbrthemes)
library(ggbeeswarm)
theme_set(theme_minimal())

source(here::here("reports/disciplina-partidaria/lib.R"))
```

```{r}
disciplina <- read_disciplina_partidaria()
```

<br>

## *Resumo*

Este relatório tem como objetivo explorar os dados de **Disciplina Partidária** em busca de definir possibilidades de visualizações que possam comunicar o valor da disciplina no Parlametria.

### Sobre disciplina partidária
A **Disciplina partidária** mede a obediência de um/a parlamentar ao seu partido. É medida como % dos votos feitos seguindo a orientação do partido, quando havia orientação do partido.

Para o cálculo da disciplina, usamos apenas as votações onde não há consenso (há pelo menos 10% de discordância). 
Além disso, calculamos a disciplina apenas de parlamentares que participaram de pelo menos 10 votações que consideramos e que façam parte de partidos que têm ao menos D deputados na Câmara e S no senado. Usamos inicialmente D = 5 e S = 3.

### Por partido

O destaque (traço preto) é um exemplo de parlamentar que foi selecionado(a) para exibição da tela de detalhes do parlamentria.

```{r}
id <- 192102

disciplina_vis <- disciplina %>% 
  filter(em_exercicio == 1, bancada_suficiente, partido_disciplina == partido_atual) %>% 
  group_by(partido_disciplina) %>% 
  mutate(media = mean(disciplina)) %>% 
  ungroup() %>% 
  filter(casa == "camara") %>% 
  mutate(parlamentar_marcado = id_parlamentar_parlametria == id) %>% 
  mutate(marcado_partido = partido_atual == "DEM")
```

```{r}
set_theme_and_title <- function(plot) {
  plot +
    labs(x = "Disciplina",
         y = "",
         title = "") +
    guides(size = F) +
    theme_ipsum_ps() +
    theme(panel.grid.major = element_blank(),
          panel.grid.minor = element_blank())
}
```


```{r fig.height=10}
p <- disciplina_vis %>% 
  ggplot(aes(x = disciplina, y = reorder(partido_atual, media))) +
  geom_point(aes(x = disciplina, color = parlamentar_marcado, size = parlamentar_marcado), 
             alpha = 0.7, shape = 124) +
  scale_color_manual(
    name = "", values = c("#adb5bd", "black"), guide = FALSE
  ) +
  scale_size_manual(values = c(6, 8)) +
  scale_x_continuous(limits = c(0, 1))

p %>% 
  set_theme_and_title()
```


### No partido do parlamentar selecionado

```{r fig.height=2}
p <- disciplina_vis %>% 
  filter(partido_atual == "DEM") %>% 
  ggplot(aes(x = disciplina, y = reorder(partido_atual, media))) +
  geom_point(aes(x = disciplina, color = parlamentar_marcado, size = parlamentar_marcado), alpha = 0.7, shape = 124) +
  scale_color_manual(
    name = "", values = c("#adb5bd", "black"), guide = FALSE
  ) +
  scale_size_manual(values = c(6, 8)) +
  scale_x_continuous(limits = c(0, 1))

p %>% 
  set_theme_and_title()
```

### Com beeswarm

Destacando o partido pela cor e e o parlamentar selecionado pelo raio do círculo

```{r fig.height=10}
p <- disciplina_vis %>% 
  ggplot(aes(x = disciplina, y = "")) +
  geom_beeswarm(aes(x = disciplina, color = marcado_partido, size = parlamentar_marcado), alpha = 0.7, groupOnX=FALSE) +
  scale_color_manual(
    name = "", values = c("#adb5bd", "black"), guide = FALSE
  ) +
  scale_size_manual(values = c(2, 4)) +
  scale_x_continuous(limits = c(0, 1))

p %>% 
  set_theme_and_title()
```

### Apenas um partido

```{r fig.height=4}
p <- disciplina_vis %>% 
  filter(partido_atual == "DEM") %>%
  ggplot(aes(x = disciplina, y = reorder(partido_atual, media))) +
  geom_beeswarm(aes(x = disciplina, color = parlamentar_marcado, size = parlamentar_marcado), alpha = 0.7, groupOnX=FALSE) +
  scale_color_manual(
    name = "", values = c("#adb5bd", "black"), guide = FALSE
  ) +
  scale_size_manual(values = c(4, 5)) +
  scale_x_continuous(limits = c(0, 1))

p %>% 
  set_theme_and_title()
```

