---
title: Relatório
output: html_document
params:
  id: 46249
  casa: 'camara'
---

```{r imports, echo=FALSE, message=FALSE, error=FALSE, warning=FALSE}
source(here::here('view/formatter/data-formatter-ficha.R'))
source(here::here('view/visualizer/build-chart.R'))
library(rcongresso)

#print(params)
data <- extract_informations_from_single_house(params$id, params$casa)
chart <- create_chart(params$id, params$casa)
```

# `r data$nome`

## Informações Gerais
- **Autor:** `r toString(data$autor)`
- **Casa de Origem:** `r toString(data$casa_origem)`
- **Data de Apresentação:** `r toString(data$data_apresentacao)`
- **Ementa:** `r toString(data$ementa)`
- **Explicação da Ementa:** ??????
- **Status Atual:** `r toString(data$status_atual)`
- **Forma de Apreciação:** `r toString(data$apreciacao)`
- **Regime de Tramitação:** `r toString(data$regime)`
- **Último Relator:** `r toString(data$ultimo_relator)`
- [Link no site oficial](`r data$page_url`)

#### Tramitação na casa `r toString(params$casa)`
```{r echo=FALSE, message=FALSE}
chart
```

#### Tabelas de apensação

```{r echo=FALSE, message=FALSE, warning=FALSE}
if(params$casa == "camara") {
  table_apensadas_camara <- gera_tabela_apensadas_camara(params$id)
  knitr::kable(table_apensadas_camara, caption = "Lista de Leis Apensadas Câmara")
}else {
  table_apensadas_senado <- gera_tabela_apensadas_senado(params$id)
  knitr::kable(table_apensadas_senado, caption = "Lista de Leis Apensadas Senado")
}
```

#### Requerimentos

```{r, echo = FALSE, message = FALSE, warning=FALSE}
reqs <- data.frame()

reqs <- tryCatch({
    return(gera_tabela_requerimentos(params$id,params$casa))
}, error = function(e) {
    return(data.frame())
})
```

```{r, echo = FALSE, results='asis'}

if (nrow(reqs) != 0) {
  knitr::kable(reqs)
}
```

#### Tabelas de eventos
```{r echo=FALSE, message=FALSE, warning=FALSE}
if(params$casa == "camara") {
  table_proximo_evento_camara <- get_next_events(params$id)
  knitr::kable(table_proximo_evento_camara, caption = "Lista de Próximos eventos")

  table_ultimos_eventos_camara <- get_latest_events(params$id)
  knitr::kable(table_ultimos_eventos_camara, caption = "Lista de Últimos eventos")
}
```

#### Tabelas de comissões
```{r echo=FALSE, message=FALSE, warning=FALSE}
data_path <- here::here('data/')
if(params$casa == "camara") {
  comissoes <- get_comissoes_in_camara(read_csv(paste0(data_path, "camara/tramitacao-camara-", params$id, ".csv")))
} else {
  comissoes <- extract_comissoes_Senado(read_csv(paste0(data_path, "Senado/", params$id, "-tramitacao-senado.csv")))
}
knitr::kable(comissoes, caption = "Lista de Comissões")
```
