---
title: "Análise do progresso das proposições"
author: "Equipe Leg.go"
date: "24/05/2019"
output:
  prettydoc::html_pretty:
    theme: leonids
    highlight: github
---

```{r knitr_init, echo=FALSE, message=FALSE, warning=FALSE, cache=FALSE, paged.print=FALSE, results="asis"}
library(magrittr)
knitr::opts_chunk$set(echo = FALSE,
	             cache = FALSE,
               prompt = FALSE,
               tidy = FALSE,
               comment = NA,
               message = FALSE,
               warning = FALSE)
```

```{r}
progressos <- readr::read_csv('../../data/distancias/progressos.csv') 
temas <- readr::read_csv('../../data/tabela_geral_ids_casa.csv') %>%
  dplyr::mutate(id_geral = dplyr::row_number())

ids_pls <- dplyr::bind_rows(
  dplyr::select(temas,
                id_geral,
                tema,
                apelido,
                id_ext = id_camara),
  dplyr::select(temas,
                id_geral,
                tema,
                apelido,
                id_ext = id_senado)) %>%
  dplyr::filter(!is.na(id_ext)) %>%
  dplyr::arrange(id_geral)
progresso_temas <- merge(progressos, ids_pls, by = "id_ext")
proposicoes <- readr::read_csv('../../data/distancias/proposicoes.csv') %>% 
  dplyr::mutate(nome_pl = paste(sigla_tipo, paste(numero, lubridate::year(data_apresentacao),sep='/'))) %>% 
  dplyr::group_by(id_ext) %>% 
  dplyr::select(id_ext, nome_pl)
```

```{r}
progresso_temas <- progresso_temas %>% 
                   dplyr::mutate(fase_local = ifelse(is.na(local), fase_global, paste(fase_global, local, sep=" - ")))
data_subset <- progresso_temas[ , c("id_ext", "data_inicio", "data_fim", "tema", "apelido", "fase_local", "id_geral")]
```

```{r}
hoje <-Sys.Date()
progresso_data <- data_subset %>% 
                  dplyr::rowwise() %>% 
                  dplyr::filter(is.na(data_fim)) %>% 
                  dplyr::select(-data_fim) %>% 
                  dplyr::mutate(meses_decorridos = lubridate::time_length(
                                              lubridate::interval(
                                              lubridate::ymd(unlist(strsplit(as.character(data_inicio), " "))[1]), 
                                              lubridate::ymd(hoje)), "month")) %>%
                  dplyr::filter(!is.na(data_inicio)) %>% 
                  tidyr::separate_rows(tema,sep=';')
```

Nesta breve análise, vamos explorar o histórico do progresso das proposições em tramitação **que são monitoradas pelo Leg.go**.

**Obs:** Estaremos omitindo das nossas visualizações as **MPVs**, pois só temos 3 em tramitação, todas atualmente na **Câmara dos Deputados**.

##Qual a situação das proposições em tramitação quanto ao seu progresso?

```{r fig.width=10}
set.seed(42)
pls <- merge(progresso_data, proposicoes) %>% dplyr::filter(!grepl("MPV", nome_pl))
p <- ggplot2::ggplot(pls,ggplot2::aes(fase_local, 
                                   tema,
                                   color= tema,
                                   text=paste(nome_pl,"<br>", apelido))) +
    ggplot2::scale_colour_brewer("", palette="Set1") +
    ggplot2::geom_jitter(height = .3, width = .3, alpha =.8, size = 1.2, ) +
    hrbrthemes::theme_ipsum_rc() +
    ggplot2::theme(axis.text.x = 
    ggplot2::element_text(angle = 45,
                          hjust = 1))
gg <- plotly::ggplotly(p, tooltip = c("text")) %>% 
  plotly::layout(title = 'Progresso das proposições divididas por tema',
                 xaxis = list(title = 'Fase'),
                 yaxis = list(title = ''),
                 showlegend = FALSE)
gg
```

A primeira coisa que notamos é que a maioria das proposições, cerca de 80%, estão na etapa de Construção nas Comissões. Outra coisa que conseguimos observar é que todas as proposições do tema `Educação` não avançaram de fase desde sua criação, enquanto as proposições do tema `Integridade e Transparência` são as únicas que chegaram na fase de Revisão no Plenário. 

Observando por outro aspecto, a fase de Revisão nas Comissões tem mais proposições da `Agenda Nacional`.


##Há quanto tempo as proposições estão na fase atual?


```{r fig.width=10, fig.height=5}
library(ggplot2)
library(plotly)
library(secr)
library(scales)

p <- pls %>% ggplot(aes(meses_decorridos,
                        tema, 
                        color=tema,
                        label = "",
                        text=paste(nome_pl,"<br>", apelido))) + 
             scale_x_continuous(trans = log2_trans(), 
                                breaks = c(3, 6, 12, 24, 48, 96, 192), 
                                labels = c("3M", "6M", "1A", "2A", "4A", "8A", "16A")) +
             ggplot2::scale_colour_brewer("", palette="Set1") +
             geom_jitter(height = .3, alpha =.8, size = 1.2) +
             hrbrthemes::theme_ipsum_rc() +
             facet_wrap( ~ fase_local, ncol=4 ) +
             labs( x="Tempo", y="") +
             theme(axis.text.x = element_text(size=10)) 

p <- ggplotly(p, tooltip = c("text")) %>% 
     layout(title = 'Tempo decorrido na fase atual das proposições divididas por tema',
           showlegend = FALSE)
p
```

O primeiro fato interessante notado é que a maior parte das proposições está há mais de 2 anos na fase de Construção nas Comissões. Quando analisamos por temas, vemos que as proposições de `Direitos Humanos` estão há pelo menos 2 anos paradas, sendo aquelas que estão na fase de Construção nas Comissões paradas há mais de 4 anos. 
Além disso, excluindo a PL 9950/2018 (Lei do Pantanal - Molon), apenas proposições da `Agenda Nacional` entraram no nosso radar nos últimos 12 meses.

###Pontos destoantes

1. Temos apenas uma PL na fase de Construção no Plenário: PL 1202/2007 (Disciplina a atividade de lobby);
2. A PL 6299/2002 (PL do Veneno) está há mais de 16 anos parada na fase de Revisão nas Comissões.

Acompanhe melhor: https://www.leggo.org.br
