---
title: "Relatório de temperatura na semana 16/09 a 20/09"
author: "Equipe Leg.go"
date: "26/09/2019"
output:
  prettydoc::html_pretty:
    theme: leonids
    highlight: github
---

```{r knitr_init, echo=FALSE, message=FALSE, warning=FALSE, cache=FALSE, paged.print=FALSE, results="asis"}
library(tidyverse)
library(here)
library(lubridate)
library(ggplot2)
library(plotly)
library(hrbrthemes)
library(grid)
library(gridExtra)
```

```{r, message=FALSE, warning=FALSE, include=FALSE}
temperatura <- read_csv("../../../data/hists_temperatura.csv")
```

Base de dados de pressão que tiveram em pauta
```{r}
pressao_137999 <- read_csv("../../../../leggo-backend/data/pops/pop_137999.csv")
pressao_2192459 <- read_csv("../../../../leggo-backend/data/pops/pop_2192459.csv")
pressao <- bind_rows(pressao_137999, pressao_2192459)
```

Primeiro passo: Verificar temperatura das proposições que tiveram na pauta da semana
- PEC 6/2019 - Nova previdência
- PL 1292/1995 - PL das compras públicas
- PL 5029/2018 - Uso do fundo partidário para remunerar funcionários de partido político -- sem dados de pressao
- MPV 884/2019 - Retira prazo para inscrição de propriedades no CAR -- sem dados de pressao

```{r, message=FALSE, warning=FALSE, include=FALSE}
#ids_props_pauta <- c("137999", "16526", "2187087", "2208200", "2192459")

# id leggo nova previdência
temperatura_pauta <- temperatura %>% 
  filter(id_leggo == "34")
```

```{r}
temperatura_ <- temperatura_pauta %>% 
  select(-temperatura_periodo)

temperatura_$periodo <- date(temperatura_$periodo)

pressao_ <- pressao %>% 
  select(id_ext,
         periodo = date,
         casa,
         pressao = maximo_geral) 

pauta <- inner_join(temperatura_, pressao_)

```


```{r}
pauta_137999 <- pauta %>% 
  group_by(periodo) %>% 
  summarise(media_temperatura = mean(temperatura_recente),
            max_pressao = max(pressao)) 
```

```{r}
datas <- as.Date(c("2019-03-04", "2019-05-06", "2019-07-01", "2019-09-02"))

p <- pauta_137999 %>% 
  ggplot(aes(x = periodo, y = log(media_temperatura))) +
  geom_point(color="#EF476F", width=0.5) +
  geom_line(color="#EF476F") +
  geom_col(aes(x = periodo, y = -log(max_pressao)), fill= "#FFD166", width = 4) +
  labs(x = "Semana", 
       y = "",
       title = "Temperatura e pressão ao longo das semanas") +
  scale_x_date(date_labels = "%d de %b", breaks = datas) +
  theme_ipsum_rc(grid = FALSE) +
  theme(axis.text.y = element_blank(), 
        axis.text.x = element_text(angle = 0, vjust = 0.5)) +
  theme(axis.text.x = element_text(color = "gray60", size = 8))
  
grob <- grobTree(textGrob("Temperatura", x=0.1,  y=0.95, hjust=0,
 gp=gpar(col="black", fontsize=10, alpha = 0.3, fontfamily = "Roboto", fontface = "bold")))

grob2 <- grobTree(textGrob("Pressão", x=0.1,  y=.1, hjust=0,
 gp=gpar(col="black", fontsize=10, alpha = 0.3, fontfamily = "Roboto", fontface = "bold")))

p  + annotation_custom(grob) + annotation_custom(grob2)

```

```{r}
datas <- as.Date(c("2019-03-04", "2019-05-06", "2019-07-01", "2019-09-02"))

p2 <- pauta_137999 %>% 
  ggplot(aes(x = periodo, y = log(media_temperatura))) +
  geom_area(fill="#EF476F", width=0.7, alpha = 0.4) +
  geom_line(color="#EF476F") +
  geom_col(aes(x = periodo, y = -log(max_pressao)), fill= "#FFD166", width = 4) +
  labs(x = "Semana", 
       y = "",
       title = "Temperatura e pressão ao longo das semanas") +
  scale_x_date(date_labels = "%d de %b", breaks = datas) +
  theme_ipsum_rc(grid = FALSE) +
  theme(axis.text.y = element_blank(), 
        axis.text.x = element_text(angle = 0, vjust = 0.5)) +
  theme(axis.text.x = element_text(color = "gray60", size = 8))
  
grob <- grobTree(textGrob("Temperatura", x=0.1,  y=0.95, hjust=0,
 gp=gpar(col="black", fontsize=10, alpha = 0.3, fontfamily = "Roboto", fontface = "bold")))

grob2 <- grobTree(textGrob("Pressão", x=0.1,  y=.1, hjust=0,
 gp=gpar(col="black", fontsize=10, alpha = 0.3, fontfamily = "Roboto", fontface = "bold")))

p2  + annotation_custom(grob) + annotation_custom(grob2)

```

```{r}
datas <- as.Date(c("2019-03-04", "2019-05-06", "2019-07-01", "2019-09-02"))

p3 <- pauta_137999 %>% 
  ggplot(aes(x = periodo, y = log(max_pressao))) +
  geom_area(fill="#FFD166", width=0.7, alpha = 0.6) +
  geom_line(color="#FFD166") +
  geom_col(aes(x = periodo, y = -log(media_temperatura)), fill= "#EF476F", width = 4, alpha = 0.5) +
  labs(x = "Semana", 
       y = "",
       title = "Temperatura e pressão ao longo das semanas") +
  scale_x_date(date_labels = "%d de %b", breaks = datas) +
  theme_ipsum_rc(grid = FALSE) +
  theme(axis.text.y = element_blank(), 
        axis.text.x = element_text(angle = 0, vjust = 0.5)) +
  theme(axis.text.x = element_text(color = "gray60", size = 8))
  
grob <- grobTree(textGrob("Pressão", x=0.1,  y=0.95, hjust=0,
 gp=gpar(col="black", fontsize=10, alpha = 0.3, fontfamily = "Roboto", fontface = "bold")))

grob2 <- grobTree(textGrob("Temperatura", x=0.1,  y=.1, hjust=0,
 gp=gpar(col="black", fontsize=10, alpha = 0.3, fontfamily = "Roboto", fontface = "bold")))

p3 + annotation_custom(grob) + annotation_custom(grob2)
```

```{r}
datas <- as.Date(c("2019-03-04", "2019-05-06", "2019-07-01", "2019-09-02"))

p4 <- pauta_137999 %>% 
  ggplot(aes(x = periodo, y = log(media_temperatura))) +
  geom_col(fill="#EF476F", alpha = 0.4) +
  geom_area(aes(x = periodo, y = -log(max_pressao)), fill= "#FFD166", width = 0.9) +
  labs(x = "Semana", 
       y = "",
       title = "Temperatura e pressão ao longo das semanas") +
  scale_x_date(date_labels = "%d de %b", breaks = datas) +
  theme_ipsum_rc(grid = FALSE) +
  theme(axis.text.y = element_blank(), 
        axis.text.x = element_text(angle = 0, vjust = 0.5)) +
  theme(axis.text.x = element_text(color = "gray60", size = 8))
  
grob <- grobTree(textGrob("Temperatura", x=0.1,  y=0.95, hjust=0,
 gp=gpar(col="black", fontsize=10, alpha = 0.3, fontfamily = "Roboto", fontface = "bold")))

grob2 <- grobTree(textGrob("Pressão", x=0.1,  y=.1, hjust=0,
 gp=gpar(col="black", fontsize=10, alpha = 0.3, fontfamily = "Roboto", fontface = "bold")))

p4 + annotation_custom(grob) + annotation_custom(grob2)
```


```{r}
datas <- as.Date(c("2019-03-04", "2019-05-06", "2019-07-01", "2019-09-02"))

p5 <- pauta_137999 %>% 
  ggplot(aes(x = periodo, y = log(media_temperatura))) +
  geom_line(color="#EF476F") +
  geom_col(aes(x = periodo, y = log(max_pressao)), fill= "#FFD166") +
  labs(x = "Semana", 
       y = "",
       title = "Temperatura e pressão ao longo das semanas") +
  scale_x_date(date_labels = "%d de %b", breaks = datas) +
  theme_ipsum_rc(grid = FALSE) +
  theme(axis.text.y = element_blank(), 
        axis.text.x = element_text(angle = 0, vjust = 0.5)) +
  theme(axis.text.x = element_text(color = "gray60", size = 8))
  
grob <- grobTree(textGrob("Temperatura", x=0.1,  y=0.95, hjust=0,
 gp=gpar(col="black", fontsize=10, alpha = 0.3, fontfamily = "Roboto", fontface = "bold")))

grob2 <- grobTree(textGrob("Pressão", x=0.1,  y=.1, hjust=0,
 gp=gpar(col="black", fontsize=10, alpha = 0.4, fontfamily = "Roboto", fontface = "bold")))

p5 + annotation_custom(grob) + annotation_custom(grob2)
```


```{r}
datas <- as.Date(c("2019-03-04", "2019-05-06", "2019-07-01", "2019-09-02"))

p6 <- pauta_137999 %>% 
  ggplot(aes(x = periodo, y = log(max_pressao))) +
  geom_col(aes(x = periodo, y = log(media_temperatura)), fill= "#FFD166") +
  geom_line(color="#EF476F") +
  labs(x = "Semana", 
       y = "",
       title = "Temperatura e pressão ao longo das semanas") +
  scale_x_date(date_labels = "%d de %b", breaks = datas) +
  theme_ipsum_rc(grid = FALSE) +
  theme(axis.text.y = element_blank(), 
        axis.text.x = element_text(angle = 0, vjust = 0.5)) +
  theme(axis.text.x = element_text(color = "gray60", size = 8))
  
grob <- grobTree(textGrob("Temperatura", x=0.1,  y=0.95, hjust=0,
 gp=gpar(col="black", fontsize=10, alpha = 0.4, fontfamily = "Roboto", fontface = "bold")))

grob2 <- grobTree(textGrob("Pressão", x=0.1,  y=.1, hjust=0,
 gp=gpar(col="black", fontsize=10, alpha = 0.4, fontfamily = "Roboto", fontface = "bold")))

p6 + annotation_custom(grob) + annotation_custom(grob2)
```
Segundo passo: Verificar as proposições que tiveram aumento de temperatura
- PL 1292/1995 - PL das compras públicas
- PEC 15/2015 - Tornar o Fundeb permanente
- PL 7180/2014 - Escola sem partido


